---
title: "Modelo de classificação de notas de filmes"
subtitle: "Uma aplicação com dados da plataforma IMDB - Internet Movie DataBases -  via Random Forest (RF) e Support Vector Machine (SVM)"
author: 
- name: Ewerson C. Pimenta 
  email: pimentaeu@yahoo.com
- name: Marcos Antônio E. de Oliveira
  email: marcoseuzbio@gmail.com
date: "`r format(Sys.time(), 'Rio de Janeiro, %d de %B de %Y')`"
output:
  html_document:
    number_sections: true
    toc: true
    fig_width: 10
    code_folding: hide
    fig_height: 4.5
    theme: cosmo
    highlight: tango
csl: apa.csl
vignette: >
  %\VignetteIndexEntry{Vignette Title}
  %\VignetteEncoding{UTF-8}
  %\VignetteEngine{knitr::rmarkdown}
editor_options: 
  chunk_output_type: console
---

# Conclusão e Considerações Finais

- O nossos modelos, tanto  *RF* quanto *SVM* Se ajustaram bem aos dados quanto à classificação filmes com alta e baixa aprovação. 

- O quadro a seguir apresenta o número de filmes em cada classificação segundo a base de teste, treino e inteira (movie). Aparentemente as categorias são bem balanceadas.

| Base de dados          | [0, 6.5) | [6.5, 10] |
|------------------------|----------|-----------|
| Movie (treino + teste) | 1883     | 1883      |
| Treino                 | 1328     | 1339      |
| Teste                  | 555      | 544       |

Ainda conseguimos obter quais são os fatores/variáveis mais importantes para análise de classificação, dentre as variáveis existentes. Abaixo citamos as top 10 variáveis mais importantes.

```{r}
hc6_1
```
<!--
```{r}
#View(head(movie))
table(movie$WR_Grp)
table(train2$WR_Grp)
table(test2$WR_Grp)
```
-->

> Para o ajuste do RF

- Utilizando a base de teste, o modelo retornou através da matriz de confusão uma sensibilidade de cerca de 85% e uma especificidade de 80%. Além disso, uma acurácia obtida de 83%.

- É valido ressaltar, também, que o erro OOB estimado foi de 20%.

- Ainda através da matriz de confusão, o nosso modelo erra em uma menor quantidade de vezes uma classificação de filmes acima de 6,5★ (baltaaprovação). A estimativa de erro de classificação desses filmes é de 16% versus 18% de erro de classificação em filmes com alta aprovação.

- Abaixo podemos verificar a matriz de confusão do ajusto do RF (com base de teste), e afirmamos que o modelo erra menos na classificação dos filmes mais bem classificados:


| PREDITO VS REAL        | [0, 6.5) | [6.5, 10] | Erro de Classificação |
|------------------------|----------|-----------|-----------------------|
| [0, 6.5)               | 469      | 106       | 0.1843                |
| [6.5, 10]              | 86       | 438       | 0.1641                |

> Para o ajuste do SVM

- O erro estimado foi de 14,698%, uma melhora de 5% do quando comparado com o ERRO OOB do RF.

- Ainda através da matriz de confusão, o nosso modelo erra em uma menor quantidade de vezes uma classificação de filmes de acima 6,5★ (alta aprovação). A estimativa de erro de classificação desses filmes é de 12% versus 17% de erro de classificação em filmes com alta aprovação.

- Abaixo podemos verificar a matriz de confusão do ajusto do RF (com base de teste), e afirmamos que o modelo erra menos na classificação dos filmes mais bem classificados:


| PREDITO VS REAL        | [0, 6.5) | [6.5, 10] | Erro de Classificação |
|------------------------|----------|-----------|-----------------------|
| [0, 6.5)               | 1172     | 236       | 0.1676                |
| [6.5, 10]              | 156      | 1103      | 0.1239                |


> Comparações

| Erro de classficação         | [0, 6.5) | [6.5, 10] |
|------------------------------|----------|-----------|
| Random Forest (RF)           | 0.1843   | 0.1641    |
| Support Vector Machine (SVM) | 0.1676   | 0.1239    |

Em geral o SVM classificou melhor ambos os grupos de filmes (alto e baixo), com uma diferença de até 4% de acerto nas classificações em coparação com o RF na categoria de [6.5, 10].