---
title: "Analise de Agurpamentos"
output: html_notebook
---
## Lendo dados
```{r}
setwd("E:/2018-2/IC/PROJETOS/PROJ1/CLUSTER/RMD")
list.of.packages <- c("cluster")
new.packages <- list.of.packages[!(list.of.packages %in% installed.packages()[,"Package"])]
if(length(new.packages)) install.packages(new.packages)
getwd()
dados = read.csv2("WA_Fn-UseC_-Telco-Customer-Churn.csv", sep = ";", header = TRUE)
str(dados)
```

### Objetivos
Neste trabalho desejo testar metódos de agrupamento para serviços de telefone. Serão testados 3 medidas de agrupamentos: Euclidiana, Manhattan e Gower.

#### Distancias
Sejam os vetores $$X = (x_1,x_2,...,x_n)$$ e $$Y = (y_1, y_2,..., y_n)$$ a distancia euclidiana entre esses dois pontos é dada por
$$d(X,Y)= \sqrt{\sum_{i=1}^{n}(x_i-y_i)^2}$$
já a distância de Manhattan é dado por
$$d(X,Y)= \sum_{i=1}^{n}/x_i-y_i/ $$
é visivel que a distância euclidiana e de manhattan considera as variáveis como numéricas.
Já a distância trabalha com variáveis mistas
$$d(i,j)= \frac{\sum_{k=1}^{n} w_k\delta_{ij}^kd_{ij}^k}{\sum_{k=1}^{n} w_k\delta_{ij}^k}$$
onde d(i,j) é a distancia média entre as variáveis,w é o peso de cada variável, neste caso todos tem peso igua, \delta é 0 se a variável é NA e 1 caso contrário e $d_{ij}^k$ é contribuição de cada variável k, sendo 0 se as duas variáveis são iguais e 1 caso contrário, caso sejá númerica é o valor absoluto dos dois valores dividido pela distancia entre o valor minimo e máximo da variável.

## Transformando as variáveis
Para poder testar as distancias euclidianas e de manhattan necessito tranformar as variávei em numéricas
```{r}
dados2<-dados[,-1]
for (i in 1:length(dados2[1,])) {
  dados2[,i]<-as.numeric(dados2[,i])
}
str(dados2)
```
Vendo um resumo dos dados
```{r}
summary(dados2) 
```
fazendo histograma
```{r}
hist(dados2$MonthlyCharges)
hist(dados2$TotalCharges)
hist(dados2$tenure)
```
plotando
```{r}
plot(dados2$TotalCharges,dados2$MonthlyCharges)
plot(dados2$TotalCharges,dados2$ternure)
plot(dados2$MonthlyCharges,dados2$ternure)
```
Não parece haver nenhum valor que necessite de transformação
### Análise de Cluster
Obtendo a matriz de distâncias e gerando a sillhouette
```{r}
library("cluster")
dist_go <- daisy(dados[-1],metric="gower")
sil_width <- c(NA)
kk=4
for(i in 2:kk){
  
  pam_fit <- pam(dist_go,
                 diss = TRUE,
                 k = i)
  
  sil_width[i] <- pam_fit$silinfo$avg.width
  
}

sil_width1 <- c(NA)
for(i in 2:kk){
  
  pam_fit <- pam(dados2,metric = "euclidian",
                 diss = TRUE,
                 k = i)
  
  sil_width1[i] <- pam_fit$silinfo$avg.width
  
}

sil_width2 <- c(NA)
for(i in 2:kk){
  
  pam_fit <- pam(dados2,metric = "manhattan",
                 diss = TRUE,
                 k = i)
  
  sil_width2[i] <- pam_fit$silinfo$avg.width
  
}
 avg_sil <- c(NA)
for(i in 2:kk){
  
  km.res <- kmeans(dados2, centers = kk, nstart = 25)
  ss <- silhouette(km.res$cluster, dist(dados2))
  avg_sil[i]<- mean(ss[, 3])
}

{plot(1:kk, sil_width,
     xlab = "Number of clusters",
     ylab = "Silhouette Width",ylim = c(0,1))

points(1:kk, sil_width1,
     col = "red")

points(1:kk, sil_width2,
     col = "blue")
points(1:kk,  avg_sil,
     col = "green")}

#lines(1:kk, sil_width)
print(sil_width1)
print(avg_sil)
```
Logo o kmedoids pareceu ser o mais indicado, sendo que não houve diferença entre a distância euclidiana  e de Manhatan.


### Observando clusters
Fazendo a clusterização por goewr, a melhor quantidade de grupos é k =3. Neste cenario vemos que o 3º Cluster é quase que predominatemente ocupado por pessoas que não têm acesso a internet em casa e raramente tem telefone.
O segundo Cluster é o que a variável ternure é nula.
O primeiro cluster é domi
```{r}
pam_fit <- pam(dist_go, diss = TRUE, k = 3)
library(dplyr)
pam_results <- dados %>%
  mutate(cluster = pam_fit$clustering) %>%
  group_by(cluster) %>%
  do(the_summary = summary(.))

pam_results$the_summary
```
Porém unsando a distância de mahattan, o que gera agrupamentos mais semelhantes, vemos que 2 grupos são suficientes. O primeiro grupo é predominatemente feminino, sem dependentes, sem serviço de telefone,com serviço de internet dsl, sem segurança online, sem proteção do dispositivo, sem suporte tecnico, com contrato mensal, com pagamento eletronico e com churn = no e ternure baixo.Já o segundo grupo em sua maioria tem serviço de telefone e tem em média Montlycharges e Total charges mais altos.
```{r}
pam_fit <- pam(dados2,metric = "manhattan",
                 diss = TRUE,
                 k = 2)
pam_results <- dados2 %>%
  mutate(cluster = pam_fit$clustering) %>%
  group_by(cluster) %>%
  do(the_summary = summary(.))

pam_results$the_summary
#str(dados)
```

--------------------------------------------------------------
http://www.sthda.com/english/articles/25-cluster-analysis-in-r-practical-guide/111-types-of-clustering-methods-overview-and-quick-start-r-code/


Algoritmo de Boruta para importância de variáveis
```{r}
library(Boruta)
boruta.train <- Boruta(Churn ~., data = dados2, doTrace = 5)
print(boruta.train)
#Plot Borutha results
plot(boruta.train, cex.axis=.7, las=2, xlab="", main="Variable Importance")
```
Pelo algoritmo de Boruta fica claro que a variável *Gender* não afeta a predição de Churn. O teste qui-quadrado a seguir, reforça isso.

```{r}
#Chi Square test
Xtable <-table(dados2$Churn, dados2$gender)
chisq.test(Xtable)
```

Removendo a variável Gender
```{r}
dados3 = dados2
dados3$gender = NULL
```

Teste qui-quadrado p/ variável "PhoneService"

```{r}
#Chi Square test
Xtable <-table(dados3$Churn, dados3$PhoneService)
chisq.test(Xtable)
```

Iremos criar, então, uma nova variável intervalar com os seguintes grupos:

- 0–3[ meses  
- [3–12[ meses  
- [12–60[ meses
- [60-Inf[ meses  

Criando a função que define os grupos intervalares

```{r}
# create the goupping function with the define intervals
CreateGrp <- function(tn){
    if (tn >= 0 & tn <= 3){
        return('0-3 meses')
    }else if(tn > 3 & tn <= 12){
        return('3-12 meses ')
    }else if(tn > 12 & tn <= 60){
        return('de 1 a 5 anos')
    }else if (tn > 60){
        return('mais que 5 anos')
    }
}
# apply the Group function to the tenure column
dados3$GrpTenure <- sapply(dados3$tenure,CreateGrp)
# set as factor the new column
dados3$GrpTenure <- as.factor(dados3$GrpTenure)
head(dados3$GrpTenure)
```




Removendo as variáveis *PhoneService*, *MultipleLines* *DeviceProtection*, *OnlineBackup*, *OnlineSecurity*, *TechSupport*, *StreamingTV*, *StreamingMovies* e *TotalCharges*.


```{r}
dados3 = dados2 %>% select(-PhoneService, -MultipleLines, -DeviceProtection, -OnlineBackup, -OnlineSecurity, -TechSupport, -StreamingTV, -StreamingMovies, -TotalCharges)
```

Removendo a variável tenure, pois ficaremos com o intervalo de tenure

```{r}
dados3 = dados3 %>% select(-tenure)
dim(dados3)
glimpse(dados3)
```

## ANALISE DE CLUSTER APENAS COM AS VARIAVEIS IMPORTANTES
### Análise de Cluster
Obtendo a matriz de distâncias e gerando a sillhouette
```{r}
library("cluster")
dist_go <- daisy(dados3[,-9],metric="gower")
sil_width <- c(NA)
kk=4
for(i in 2:kk){
  
  pam_fit <- pam(dist_go,
                 diss = TRUE,
                 k = i)
  
  sil_width[i] <- pam_fit$silinfo$avg.width
  
}

sil_width1 <- c(NA)
for(i in 2:kk){
  
  pam_fit <- pam(dados3[,-9],metric = "euclidean",
                 diss = FALSE,
                 k = i)
  
  sil_width1[i] <- pam_fit$silinfo$avg.width
  
}

sil_width2 <- c(NA)
for(i in 2:kk){
  
  pam_fit <- pam(dados3[,-9],metric = "manhattan",
                 diss = FALSE,
                 k = i)
  
  sil_width2[i] <- pam_fit$silinfo$avg.width
  
}
 avg_sil <- c(NA)
for(i in 2:kk){
  
  km.res <- kmeans(dados3[,-9], centers = kk, nstart = 25)
  ss <- silhouette(km.res$cluster, dist(dados3[,-9]))
  avg_sil[i]<- mean(ss[, 3])
}

{plot(1:kk, sil_width,
     xlab = "Number of clusters",
     ylab = "Silhouette Width",ylim = c(0,1))

points(1:kk, sil_width1,
     col = "red")

points(1:kk, sil_width2,
     col = "blue")
points(1:kk,  avg_sil,
     col = "green")}

#lines(1:kk, sil_width)
print(sil_width1)
print(avg_sil)
```
Logo o kmedoids pareceu ser o mais indicado, sendo que não houve diferença entre a distância euclidiana  e de Manhatan.


### Observando clusters
Fazendo a clusterização por goewr, a melhor quantidade de grupos é k =3. Neste cenario vemos que o 3º Cluster é quase que predominatemente ocupado por pessoas que não têm acesso a internet em casa e raramente tem telefone.
O segundo Cluster é o que a variável ternure é nula.
O primeiro cluster é domi
```{r}
pam_fit <- pam(dist_go, diss = TRUE, k = 3)
library(dplyr)
pam_results <- dados3[-9] %>%
  mutate(cluster = pam_fit$clustering) %>%
  group_by(cluster) %>%
  do(the_summary = summary(.))

pam_results$the_summary
```
Porém unsando a distância de mahattan, o que gera agrupamentos mais semelhantes, vemos que 2 grupos são suficientes. O primeiro grupo é predominatemente feminino, sem dependentes, sem serviço de telefone,com serviço de internet dsl, sem segurança online, sem proteção do dispositivo, sem suporte tecnico, com contrato mensal, com pagamento eletronico e com churn = no e ternure baixo.Já o segundo grupo em sua maioria tem serviço de telefone e tem em média Montlycharges e Total charges mais altos.
```{r}
pam_fit <- pam(dados3[-9],metric = "manhattan",
                 diss = FALSE,
                 k = 2)
pam_results <- dados3[-9] %>%
  mutate(cluster = pam_fit$clustering) %>%
  group_by(cluster) %>%
  do(the_summary = summary(.))

pam_results$the_summary
#str(dados3)
```
