---
output: html_document
editor_options: 
  chunk_output_type: console
---
<!--      
Essa Rotina é destinada a importação, estrutura e transformação de dados do projeto de mineração de texto em pedidos via Sistema Eletrônico de Serviço de Informação ao Cidadão (e-SIC)
-->

#### Tabela1: Pedidos e-SIC
- Pedidos e-SIC
```{r, message=FALSE, include=FALSE, results='hide'}
FILE = "DATA/Pedidos_eSIC.xlsx"
library(readxl)
Pedidos_eSIC = read_excel(path = paste0(PATH,FILE), 
    sheet = "ConsultaPedidos", col_types = c("numeric", 
        "text", "blank", "date", "date", 
        "text", "text", "text", "blank", 
        "text", "date"), na = "-")
# View(Pedidos_eSIC)
LAI = Pedidos_eSIC # armazena o banco original
```

Estrutura dos dados
```{r}
glimpse(Pedidos_eSIC)
```

#### Tabela2: Respostas Diretorias da EPE
- Respostas e-SIC (DIRETORIAS EPE)
```{r, message=FALSE, include=FALSE, results='hide'}
FILE1 <- "DATA/Respostas_EPE.xlsx"
library(readxl)
Respostas_EPE <- read_excel(path = paste0(PATH,FILE1), 
    sheet = "pedidos SIC EPE", col_types = c("numeric", 
        "date", "text"))
#View(Respostas_EPE)
LAI1 = Respostas_EPE
```

Estrutura dos dados
```{r}
glimpse(Respostas_EPE)
```


#### Tabela3: Stopwords
- Stopwords
```{r cars}
FILE2 = "DATA/stopwords_PT_FINAL.csv"
stopwords_pt = read.csv(paste0(PATH,FILE2), sep = ';', header = F, encoding = "UTF-8")
stopwords_pt = stopwords_pt[,-2]; 
cat(paste0("O nosso vetor de stopwords contém ",length(stopwords_pt), " palavras únicas"))
## dim(stopwords_pt); class(stopwords_pt)
stopwords_pt = as.character(stopwords_pt)
stopwords_pt[1:14]
```

#### Tabelas4,5,6: Dicionários de variáveis e-SIC
- Dicionário
> BASE DE DADOS - REAL PRO TEXTO DO TCC

Dicionário de variáveis - PEDIDOS
```{r}
dicionario = "DATA/Dicionario-Dados-Exportacao.txt"
dic_pedidos = read.delim(dicionario, sep = "-", skip = 3, header = FALSE, nrows = 21) %>%
  select(-V1)
colnames(dic_pedidos) = c("Nome das variáveis", "Tipo e descrição da variável")
#dimnames(dic_pedidos); View(dic_pedidos)
```

Dicionário de variáveis - RECURSOS
```{r}
dic_recursos = read.delim(dicionario, sep = "-", skip = 30, header = FALSE, nrows = 17) %>%
  select(-V1)
colnames(dic_recursos) = c("Nome das variáveis", "Tipo e descrição da variável")
#dimnames(dic_recursos); View(dic_recursos)
```

Dicionário de variáveis - SOLICITANTES
```{r}
dicionario = "DATA/Dicionario-Dados-Exportacao.txt"
dic_solicitantes = read.delim(file = dicionario, sep = "-", skip = 53, header = FALSE, nrows = 10) %>%
  select(-V1)
colnames(dic_solicitantes) = c("Nome das variáveis", "Tipo e descrição da variável")
#dimnames(dic_solicitantes); View(dic_solicitantes)
```

