### Usando bigram para n=2 palavras por token
#### top 6 de palavras por diretoria

##### Figura6: Termos (**bigram**) mais relevantes por diretoria pela estatística **tf_idf**, após **stemming** e sem **stop words**
```{r 03_freq_palavras_dir, fig.width=9, fig.height=7}
diretoria_palavras_bigram <- DB %>%
  select(DESCRI_PEDIDO1,DIRETORIA) %>%
  unnest_tokens(BIGRAM, DESCRI_PEDIDO1, token = "ngrams", n = 2) %>%
  count(DIRETORIA, BIGRAM, sort = TRUE) %>%
  ungroup()
#diretoria_palavras_bigram

plot_diretoria_palavras_bigram <- diretoria_palavras_bigram %>%
  bind_tf_idf(BIGRAM, DIRETORIA, n) %>%
  arrange(desc(tf_idf)) %>%
  mutate(BIGRAM = factor(BIGRAM, levels = rev(unique(BIGRAM)))) %>%
  mutate(DIRETORIA = factor(DIRETORIA, levels = c("DEA","DEE","OUTROS")))
#View(head(plot_diretoria_palavras_bigram))

#jpeg("02_freq_palavras_dir.jpeg")
plot_diretoria_palavras_bigram %>%
  group_by(DIRETORIA) %>%
  top_n(6, tf_idf) %>%
  ungroup() %>%
  mutate(BIGRAM = reorder(BIGRAM, tf_idf)) %>%
  ggplot(aes(BIGRAM, tf_idf, fill = DIRETORIA)) +
  geom_col(show.legend = FALSE) +
  labs(x = NULL, y = "tf-idf") +
  facet_wrap(~DIRETORIA, ncol = 2, scales = "free") +
  coord_flip() + 
  scale_y_continuous(labels=gcomma)
#dev.off()
```

### Usando bigram para n=3 palavras por token
#### Frequência de palavras por diretoria

##### Figura7: Termos (**trigram**) mais relevantes por diretoria pela estatística **tf_idf**, após **stemming** e sem **stop words**
```{r 04_freq_palavras_dir, fig.width=9, fig.height=7}
diretoria_palavras_trigram <- DB %>%
  select(DESCRI_PEDIDO1,DIRETORIA) %>%
  unnest_tokens(TRIGRAM, DESCRI_PEDIDO1, token = "ngrams", n = 3) %>%
  count(DIRETORIA, TRIGRAM, sort = TRUE) %>%
  ungroup()
#diretoria_palavras_trigram

plot_diretoria_palavras_trigram <- diretoria_palavras_trigram %>%
  bind_tf_idf(TRIGRAM, DIRETORIA, n) %>%
  arrange(desc(tf_idf)) %>%
  mutate(TRIGRAM = factor(TRIGRAM, levels = rev(unique(TRIGRAM)))) %>%
  mutate(DIRETORIA = factor(DIRETORIA, levels = c("DEA","DEE","OUTROS")))
#View(head(plot_diretoria_palavras_trigram))
#jpeg("02_freq_palavras_dir.jpeg")
plot_diretoria_palavras_trigram %>%
  group_by(DIRETORIA) %>%
  top_n(5, tf_idf) %>%
  ungroup() %>%
  mutate(TRIGRAM = reorder(TRIGRAM, tf_idf)) %>%
  ggplot(aes(TRIGRAM, tf_idf, fill = DIRETORIA)) +
  geom_col(show.legend = FALSE) +
  labs(x = NULL, y = "tf-idf") +
  facet_wrap(~DIRETORIA, ncol = 2, scales = "free") +
  coord_flip() + 
  scale_y_continuous(labels=gcomma)
#dev.off()
```

## tidy object into document-term matrix

```{r}
plot_diretoria_palavras <- diretoria_palavras %>%
  bind_tf_idf(palavra, DIRETORIA, n) %>%
  arrange(desc(tf_idf)) %>%
  mutate(palavra = factor(palavra, levels = rev(unique(palavra)))) %>%
  mutate(DIRETORIA = factor(DIRETORIA, levels = c("DEA","DEE","OUTROS")))

dtm = plot_diretoria_palavras %>%
  cast_dtm(document = DIRETORIA, term = palavra, n)
```



### Nuvem de palavras 

#### Nuvem de palavras por diretoria - s/ steeming e/ c/ stopwords - onegram
```{r, message=FALSE, warning=FALSE}
#View(head(plot_diretoria_palavras))
library(wordcloud)
plot_diretorias_tf_dif = plot_diretoria_palavras %>%
  select(palavra, tf_idf, DIRETORIA) %>%
  mutate(palavra = reorder(palavra, tf_idf))

## DEE
#jpeg("XX_wordclou_tfidf_dir01_DEE.jpeg")
nuvem1 = 
  plot_diretorias_tf_dif %>%
  filter(DIRETORIA == "DEE") %>%
  select(-DIRETORIA, word = palavra,freq = tf_idf) %>%
  #top_n(150, freq) %>%
  as.data.frame() 

set.seed(231321)
wordcloud(words = nuvem1$word, freq = nuvem1$freq, min.freq = 0.2,
          max.words=250, random.order=FALSE, rot.per=0.35, 
          colors=brewer.pal(10, "Dark2"))

## DEA
#jpeg("XX_wordclou_tfidf_dir03_DEA.jpeg")
nuvem3 = 
  plot_diretorias_tf_dif %>%
  filter(DIRETORIA == "DEA") %>%
  select(-DIRETORIA, word = palavra,freq = tf_idf) %>%
  #top_n(150, freq) %>%
  as.data.frame() 

set.seed(231321)
wordcloud(words = nuvem3$word, freq = nuvem3$freq, min.freq = 0.2,
          max.words=250, random.order=FALSE, rot.per=0.35, 
          colors=brewer.pal(10, "Dark2"))

## OUTROS
#jpeg("XX_wordclou_tfidf_dir05_OUTROS.jpeg")
nuvem5 = 
  plot_diretorias_tf_dif %>%
  filter(DIRETORIA == "OUTROS") %>%
  select(-DIRETORIA, word = palavra,freq = tf_idf) %>%
  #top_n(150, freq) %>%
  as.data.frame() 

set.seed(75437)
wordcloud(words = nuvem5$word, freq = nuvem5$freq, min.freq = 0.1,
          max.words=250, random.order=FALSE, rot.per=0.35, 
          colors=brewer.pal(10, "Dark2"))
```


```yaml
#View(head(plot_diretoria_palavras))
library(wordcloud2)

plot_diretorias_tf_dif = plot_diretoria_palavras %>%
  select(palavra, tf_idf, DIRETORIA) %>%
  mutate(palavra = reorder(palavra, tf_idf))

## DEE
#jpeg("XX_wordclou_tfidf_dir01_DEE.jpeg")
set.seed(233115)
plot_diretorias_tf_dif %>%
  filter(DIRETORIA == "DEE") %>%
  top_n(150, tf_idf) %>%
  wordcloud2(shuffle = TRUE, 
             color = "random-dark",
             shape = "circle")

## DGC
#jpeg("XX_wordclou_tfidf_dir01_DGC.jpeg")
set.seed(233115)
plot_diretorias_tf_dif %>%
  filter(DIRETORIA == "DGC") %>%
  top_n(150, tf_idf) %>%
  wordcloud2()

## DEA
#jpeg("XX_wordclou_tfidf_dir01_DEA.jpeg")
set.seed(233115)
plot_diretorias_tf_dif %>%
  filter(DIRETORIA == "DEA") %>%
  top_n(150, tf_idf) %>%
  wordcloud2()

## DPG
#jpeg("XX_wordclou_tfidf_dir04_DPG.jpeg")
set.seed(233115)
plot_diretorias_tf_dif %>%
  filter(DIRETORIA == "DPG") %>%
  top_n(150, tf_idf) %>%
  wordcloud2()

## OUTROS
#jpeg("XX_wordclou_tfidf_dir01_OUTROS.jpeg")
set.seed(233115)
plot_diretorias_tf_dif %>%
  filter(DIRETORIA == "OUTROS") %>%
  top_n(150, tf_idf) %>%
  wordcloud2()
```
-->
  
  #### Nuvem de palavras por diretoria - s/ steeming e/ou remoção de stopwords - bigram
  
  ```{r}
plot_diretorias_tf_dif_bigram = DB %>%
  select(DESCRI_PEDIDO,DIRETORIA) %>%
  unnest_tokens(BIGRAM, DESCRI_PEDIDO, token = "ngrams", n = 2) %>%
  count(DIRETORIA, BIGRAM, sort = TRUE) %>%
  bind_tf_idf(BIGRAM, DIRETORIA, n) %>%
  arrange(desc(tf_idf)) %>%
  mutate(BIGRAM = factor(BIGRAM, levels = rev(unique(BIGRAM)))) %>%
  mutate(DIRETORIA = factor(DIRETORIA,levels=c("DEA","DEE","DGC","DPG","OUTROS"))) %>%
  select(BIGRAM, tf_idf, DIRETORIA)
```


```{r wordcloud_onegram_DIR01_semstopwords, warning=FALSE, message=FALSE}
## DEE
#jpeg("XX_wordclou_tfidf_dir01_DEE.jpeg")
nuvem1.2 = 
  plot_diretorias_tf_dif_bigram %>%
  filter(DIRETORIA == "DEE") %>%
  select(-DIRETORIA, word = BIGRAM,freq = tf_idf) %>%
  #top_n(150, freq) %>%
  as.data.frame() 

set.seed(231321)
wordcloud(words = nuvem1.2$word, freq = nuvem1.2$freq, min.freq = 0.2,
          max.words=250, random.order=FALSE, rot.per=0.35, 
          colors=brewer.pal(10, "Dark2"))
```


```{r wordcloud_onegram_DIR03_semstopwords, warning=FALSE, message=FALSE}
## DEA
#jpeg("XX_wordclou_tfidf_dir03_DEA.jpeg")
nuvem3.2 = 
  plot_diretorias_tf_dif_bigram %>%
  filter(DIRETORIA == "DEA") %>%
  select(-DIRETORIA, word = BIGRAM,freq = tf_idf) %>%
  #top_n(150, freq) %>%
  as.data.frame() 

set.seed(543453)
wordcloud(words = nuvem3.2$word, freq = nuvem3.2$freq, min.freq = 0.2,
          max.words=250, random.order=FALSE, rot.per=0.35, 
          colors=brewer.pal(10, "Dark2"))
```


```{r wordcloud_onegram_DIR05_semstopwords, warning=FALSE, message=FALSE}
## OUTROS
#jpeg("XX_wordclou_tfidf_dir05_OUTROS.jpeg")
nuvem5.2 = 
  plot_diretorias_tf_dif_bigram %>%
  filter(DIRETORIA == "OUTROS") %>%
  select(-DIRETORIA, word = BIGRAM,freq = tf_idf) %>%
  #top_n(150, freq) %>%
  as.data.frame() 

set.seed(75437)
wordcloud(words = nuvem5.2$word, freq = nuvem5.2$freq, min.freq = 0.1,
          max.words=250, random.order=FALSE, rot.per=0.35, 
          colors=brewer.pal(10, "Dark2"))
```

