---
output: html_document
editor_options: 
  chunk_output_type: console
---

```YAML
DB$PEDIDO2 = ptstem(rslp(DB$PEDIDO1))
```


### Usando bigram para n=2 palavras por token
#### top 6 de palavras por diretoria

##### Figura6: Termos (**bigram**) mais relevantes por diretoria pela estatística **tf_idf**, após **stemming** e sem **stop words**
```yaml
{r 03_freq_palavras_dir, fig.width=9, fig.height=7}
diretoria_palavras_bigram <- DB %>%
  select(PEDIDO1,DIRETORIA) %>%
  unnest_tokens(BIGRAM, PEDIDO1, token = "ngrams", n = 2) %>%
  count(DIRETORIA, BIGRAM, sort = TRUE) %>%
  ungroup()
#diretoria_palavras_bigram

plot_diretoria_palavras_bigram <- diretoria_palavras_bigram %>%
  bind_tf_idf(BIGRAM, DIRETORIA, n) %>%
  arrange(desc(tf_idf)) %>%
  mutate(BIGRAM = factor(BIGRAM, levels = rev(unique(BIGRAM)))) %>%
  mutate(DIRETORIA = factor(DIRETORIA, levels = c("DEA","DEE","OUTROS")))
#View(head(plot_diretoria_palavras_bigram))

#jpeg("02_freq_palavras_dir.jpeg")
plot_diretoria_palavras_bigram %>%
  group_by(DIRETORIA) %>%
  top_n(6, tf_idf) %>%
  ungroup() %>%
  mutate(BIGRAM = reorder(BIGRAM, tf_idf)) %>%
  ggplot(aes(BIGRAM, tf_idf, fill = DIRETORIA)) +
  geom_col(show.legend = FALSE) +
  labs(x = NULL, y = "tf-idf") +
  facet_wrap(~DIRETORIA, ncol = 2, scales = "free") +
  coord_flip() + 
  scale_y_continuous(labels=gcomma)
#dev.off()
```

### Usando bigram para n=3 palavras por token
#### Frequência de palavras por diretoria

##### Figura7: Termos (**trigram**) mais relevantes por diretoria pela estatística **tf_idf**, após **stemming** e sem **stop words**
```yaml
{r 04_freq_palavras_dir, fig.width=9, fig.height=7}
diretoria_palavras_trigram <- DB %>%
  select(PEDIDO1,DIRETORIA) %>%
  unnest_tokens(TRIGRAM, PEDIDO1, token = "ngrams", n = 3) %>%
  count(DIRETORIA, TRIGRAM, sort = TRUE) %>%
  ungroup()
#diretoria_palavras_trigram

plot_diretoria_palavras_trigram <- diretoria_palavras_trigram %>%
  bind_tf_idf(TRIGRAM, DIRETORIA, n) %>%
  arrange(desc(tf_idf)) %>%
  mutate(TRIGRAM = factor(TRIGRAM, levels = rev(unique(TRIGRAM)))) %>%
  mutate(DIRETORIA = factor(DIRETORIA, levels = c("DEA","DEE","OUTROS")))
#View(head(plot_diretoria_palavras_trigram))
#jpeg("02_freq_palavras_dir.jpeg")
plot_diretoria_palavras_trigram %>%
  group_by(DIRETORIA) %>%
  top_n(5, tf_idf) %>%
  ungroup() %>%
  mutate(TRIGRAM = reorder(TRIGRAM, tf_idf)) %>%
  ggplot(aes(TRIGRAM, tf_idf, fill = DIRETORIA)) +
  geom_col(show.legend = FALSE) +
  labs(x = NULL, y = "tf-idf") +
  facet_wrap(~DIRETORIA, ncol = 2, scales = "free") +
  coord_flip() + 
  scale_y_continuous(labels=gcomma)
#dev.off()
```

### Nuvem de palavras 

#### Nuvem de palavras por diretoria - s/ steeming e/ c/ stopwords - onegram
```yaml
{r, message=FALSE, warning=FALSE}
plot_diretoria_palavras <- diretoria_palavras_noSTOP %>%
  bind_tf_idf(term = palavra, document = DIRETORIA, n = n) %>%
  arrange(desc(tf_idf)) %>%
  mutate(palavra = factor(palavra, levels = rev(unique(palavra)))) %>%
  mutate(DIRETORIA = factor(DIRETORIA, levels = c("DEA","DEE","OUTROS")))

#View(head(plot_diretoria_palavras))
library(wordcloud)
plot_diretorias_tf_dif = plot_diretoria_palavras %>%
  select(palavra, tf_idf, DIRETORIA) %>%
  mutate(palavra = reorder(palavra, tf_idf))

## DEE
#jpeg("XX_wordclou_tfidf_dir01_DEE.jpeg")
nuvem1 = 
  plot_diretorias_tf_dif %>%
  filter(DIRETORIA == "DEE") %>%
  select(-DIRETORIA, word = palavra,freq = tf_idf) %>%
  #top_n(150, freq) %>%
  as.data.frame() 

set.seed(231321)
wordcloud(words = nuvem1$word, freq = nuvem1$freq, min.freq = 0.2,
          max.words=250, random.order=FALSE, rot.per=0.35, 
          colors=brewer.pal(10, "Dark2"))

## DEA
#jpeg("XX_wordclou_tfidf_dir03_DEA.jpeg")
nuvem3 = 
  plot_diretorias_tf_dif %>%
  filter(DIRETORIA == "DEA") %>%
  select(-DIRETORIA, word = palavra,freq = tf_idf) %>%
  #top_n(150, freq) %>%
  as.data.frame() 

set.seed(231321)
wordcloud(words = nuvem3$word, freq = nuvem3$freq, min.freq = 0.2,
          max.words=250, random.order=FALSE, rot.per=0.35, 
          colors=brewer.pal(10, "Dark2"))

## OUTROS
#jpeg("XX_wordclou_tfidf_dir05_OUTROS.jpeg")
nuvem5 = 
  plot_diretorias_tf_dif %>%
  filter(DIRETORIA == "OUTROS") %>%
  select(-DIRETORIA, word = palavra,freq = tf_idf) %>%
  #top_n(150, freq) %>%
  as.data.frame() 

set.seed(75437)
wordcloud(words = nuvem5$word, freq = nuvem5$freq, min.freq = 0.1,
          max.words=250, random.order=FALSE, rot.per=0.35, 
          colors=brewer.pal(10, "Dark2"))
```


```yaml
#View(head(plot_diretoria_palavras))
library(wordcloud2)

plot_diretorias_tf_dif = plot_diretoria_palavras %>%
  select(palavra, tf_idf, DIRETORIA) %>%
  mutate(palavra = reorder(palavra, tf_idf))

## DEE
#jpeg("XX_wordclou_tfidf_dir01_DEE.jpeg")
set.seed(233115)
plot_diretorias_tf_dif %>%
  filter(DIRETORIA == "DEE") %>%
  top_n(150, tf_idf) %>%
  wordcloud2(shuffle = TRUE, 
             color = "random-dark",
             shape = "circle")

## DGC
#jpeg("XX_wordclou_tfidf_dir01_DGC.jpeg")
set.seed(233115)
plot_diretorias_tf_dif %>%
  filter(DIRETORIA == "DGC") %>%
  top_n(150, tf_idf) %>%
  wordcloud2()

## DEA
#jpeg("XX_wordclou_tfidf_dir01_DEA.jpeg")
set.seed(233115)
plot_diretorias_tf_dif %>%
  filter(DIRETORIA == "DEA") %>%
  top_n(150, tf_idf) %>%
  wordcloud2()

## DPG
#jpeg("XX_wordclou_tfidf_dir04_DPG.jpeg")
set.seed(233115)
plot_diretorias_tf_dif %>%
  filter(DIRETORIA == "DPG") %>%
  top_n(150, tf_idf) %>%
  wordcloud2()

## OUTROS
#jpeg("XX_wordclou_tfidf_dir01_OUTROS.jpeg")
set.seed(233115)
plot_diretorias_tf_dif %>%
  filter(DIRETORIA == "OUTROS") %>%
  top_n(150, tf_idf) %>%
  wordcloud2()
```
-->
  
  #### Nuvem de palavras por diretoria - s/ steeming e/ou remoção de stopwords - bigram
  
```yaml
{r}
plot_diretorias_tf_dif_bigram = DB %>%
  select(DESCRI_PEDIDO,DIRETORIA) %>%
  unnest_tokens(BIGRAM, DESCRI_PEDIDO, token = "ngrams", n = 2) %>%
  count(DIRETORIA, BIGRAM, sort = TRUE) %>%
  bind_tf_idf(BIGRAM, DIRETORIA, n) %>%
  arrange(desc(tf_idf)) %>%
  mutate(BIGRAM = factor(BIGRAM, levels = rev(unique(BIGRAM)))) %>%
  mutate(DIRETORIA = factor(DIRETORIA,levels=c("DEA","DEE","DGC","DPG","OUTROS"))) %>%
  select(BIGRAM, tf_idf, DIRETORIA)
```


```yaml
{r wordcloud_onegram_DIR01_semstopwords, warning=FALSE, message=FALSE}
## DEE
#jpeg("XX_wordclou_tfidf_dir01_DEE.jpeg")
nuvem1.2 = 
  plot_diretorias_tf_dif_bigram %>%
  filter(DIRETORIA == "DEE") %>%
  select(-DIRETORIA, word = BIGRAM,freq = tf_idf) %>%
  #top_n(150, freq) %>%
  as.data.frame() 

set.seed(231321)
wordcloud(words = nuvem1.2$word, freq = nuvem1.2$freq, min.freq = 0.2,
          max.words=250, random.order=FALSE, rot.per=0.35, 
          colors=brewer.pal(10, "Dark2"))
```


```yaml
{r wordcloud_onegram_DIR03_semstopwords, warning=FALSE, message=FALSE}
## DEA
#jpeg("XX_wordclou_tfidf_dir03_DEA.jpeg")
nuvem3.2 = 
  plot_diretorias_tf_dif_bigram %>%
  filter(DIRETORIA == "DEA") %>%
  select(-DIRETORIA, word = BIGRAM,freq = tf_idf) %>%
  #top_n(150, freq) %>%
  as.data.frame() 

set.seed(543453)
wordcloud(words = nuvem3.2$word, freq = nuvem3.2$freq, min.freq = 0.2,
          max.words=250, random.order=FALSE, rot.per=0.35, 
          colors=brewer.pal(10, "Dark2"))
```


```yaml
{r wordcloud_onegram_DIR05_semstopwords, warning=FALSE, message=FALSE}
## OUTROS
#jpeg("XX_wordclou_tfidf_dir05_OUTROS.jpeg")
nuvem5.2 = 
  plot_diretorias_tf_dif_bigram %>%
  filter(DIRETORIA == "OUTROS") %>%
  select(-DIRETORIA, word = BIGRAM,freq = tf_idf) %>%
  #top_n(150, freq) %>%
  as.data.frame() 

set.seed(75437)
wordcloud(words = nuvem5.2$word, freq = nuvem5.2$freq, min.freq = 0.1,
          max.words=250, random.order=FALSE, rot.per=0.35, 
          colors=brewer.pal(10, "Dark2"))
```



Ranque de palavras pela pela lei de **Zipf**
```{r}
freq_by_rank <- diretoria_palavras_noSTOP %>%
group_by(DIRETORIA) %>%
mutate(ranque = row_number(),
`frequência de termos` = n/sum(n))
```


## tidy object into document-term matrix

```{r}
plot_diretoria_palavras <- diretoria_palavras_noSTOP %>%
  bind_tf_idf(term = palavra, document = DIRETORIA, n = n) %>%
  arrange(desc(tf_idf)) %>%
  mutate(palavra = factor(palavra, levels = rev(unique(palavra)))) %>%
  mutate(DIRETORIA = factor(DIRETORIA, levels = c("DEA","DEE","OUTROS")))

dtm = plot_diretoria_palavras %>%
  cast_dtm(document = DIRETORIA, term = palavra, n)
```


```{r}
#install.packages("topicmodels")
library(topicmodels)
EPE_lda = LDA(dtm, k=3, control = list(seed = 12353))

```

```{r}
EPE_topics = tidy(EPE_lda, matrix="beta")
library(ggplot2)
    library(dplyr)
    EPE_top_terms <- EPE_topics %>%
      group_by(topic) %>%
      top_n(20, beta) %>%
      ungroup() %>%
      arrange(topic, -beta)
    
    EPE_top_terms %>%
mutate(term = reorder(term, beta)) %>% ggplot(aes(term, beta, fill = factor(topic))) + geom_col(show.legend = FALSE) +
facet_wrap(~ topic, scales = "free") + coord_flip()
```


```{r}
Zipf_plot(dtm)
Heaps_plot(dtm)
```

#### Figura1: Lei de Zipf 
- Zipf's law
```{r}
#plot1
freq_by_rank %>%
ggplot(aes(ranque, `frequência de termos`, color = DIRETORIA)) +
  geom_line(size = 1.1, alpha = 0.8, show.legend = FALSE) + scale_x_log10() +
  scale_y_log10(labels=gcomma) +
  scale_x_log10(labels=gcomma) +
  labs(y = "frequência de termos (log)", x = "ranque (log)")
```

#### Figura1: Lei de Zipf + ajuste log-log
```{r}
rank_subset <- freq_by_rank %>%
      filter(ranque < 500, ranque > 50)

(zipf_ajusteloglog <- lm(log10(`frequência de termos`) ~ log10(ranque), 
                         data = rank_subset))

freq_by_rank %>%
ggplot(aes(ranque, `frequência de termos`, color = DIRETORIA)) +
geom_abline(intercept = coefficients(zipf_ajusteloglog)[1], slope = coefficients(zipf_ajusteloglog)[2], color = "gray50", linetype = 2) +
geom_line(size = 1.1, alpha = 0.8, show.legend = TRUE) +
  scale_y_log10(labels=gcomma) +
  scale_x_log10(labels=gcomma) +
  labs(y = "frequência de termos (log)", x = "ranque (log)")
```

lsa: Latent Semantic Analysis
```{r}
# https://cran.r-project.org/web/packages/lsa/lsa.pdf
#install.packages("lsa")
library(lsa)
#(EPE_lsa = lsa(dtm))
(EPE_lsa = lsa(dtm, dims=dimcalc_raw()))
(as.textmatrix(EPE_lsa))
```



