---
output: html_document
editor_options: 
  chunk_output_type: console
---
<!--      
Essa Rotina é destinada a importação de dados do projeto de mineração de texto em pedidos via Sistema Eletrônico de Serviço de Informação ao Cidadão (e-SIC)
-->

Iniciamos as manipulações utilizando recursos da função `unnest_tokens( )` do pacote `library(tidytext)` que nos permite trabalhar com textos em um formato `tidy` que coloca uma palavra por linha em uma única coluna, formando, assim, _termos/palavras_ por linha. Utilizamos, também, ainda os recursos do pacote `library(diplyr)` para, posteriormente, agrupar esses termos por diretoria e calcular a frequência dos _termos_.

- Palavras
```{r}
library(tidytext)
palavras <- DB %>%
  unnest_tokens(palavra, DESCRI_PEDIDO) %>%
  count(palavra, sort = TRUE) %>%
  ungroup()
```

- Tabela 03 Palavras mais frequentes no conjunto de solicitações por diretoria
```{r}
palavras[0:10,] %>%
  kable("latex", caption = "Principais palavras com stopwords", 
        booktabs = T, format.args = list(decimal.mark = ',', big.mark = "'")) %>%
  kable_styling(latex_options = c("striped", "hold_position"))
```

Verificamos que as 10 palavras mais frequentes em todos os pedidos realizados são palavras sem acréscimo contextual para alcançar o objetivo aqui proposto, pois não acrescentam nenhum sentido semântico, são essas: preposições (de, da, do, para), conjunção (e) e artigos(o,a). 

Citar o que é preoposição.

No passo seguinte iremos remover essas palavras, _stopwords_, e trabalhar apenas com palavras de sentido semântico relevante aos subjetivos solicitados às diretorias, acrescentando assim maior assertividade na classificação do nosso modelo, ainda a ser proposto no capítulo (indicar capítulo).

- Palavras por diretoria
```{r}
library(tidytext)
diretoria_palavras <- DB %>%
  unnest_tokens(palavra, DESCRI_PEDIDO) %>%
  count(DIRETORIA, palavra, sort = TRUE) %>%
  ungroup()
```



A tabela a seguir mostra a frequência das 10 palavras de maior ocorrência de todos os pedidos, agregadados por diretoria.

- Tabela 04 Palavras mais frequentes no conjunto de solicitações por diretoria
```{r}
diretoria_palavras[0:10,] %>%
  kable("latex", caption = "Palavras mais frequentes no conjunto de solicitações", 
        booktabs = T, format.args = list(decimal.mark = ',', big.mark = "'")) %>%
  kable_styling(latex_options = c("striped", "hold_position"))
```




- Total de palavras

```{r}
total_palavras = diretoria_palavras %>%
group_by(DIRETORIA) %>%
summarize(total_palavras = sum(n))
```

- Tabela 05 Total de palavras por diretoria
```{r}
total_palavras %>%
  kable("latex", caption = "Palavras mais frequentes no conjunto de solicitações", 
        booktabs = T, format.args = list(decimal.mark = ',', big.mark = ".")) %>%
  kable_styling(latex_options = c("striped", "hold_position"))
```

É importante ressaltar aqui, a diferença extrema entre o número de palavras existente por diretoria, isso se dá devido ao número de pedidos realizados por diretoria já constatado anteriormente. Temos 210 solicitações registradas para a DEA, 197 para a DEE, 115 para a DGC e, apenas, 24 e 20 pedidos para a DPG e OUTROS, respectivamente. 

Vamos, portanto, visualizar o número médio de palavras por pedido e diretoria. Para isso, vamos pegar o total de palavras por diretoria e dividir pelo total de pedidos por diretoria.

```{r}
prop_palavras_pedido_dir = left_join(pedidos_diretoria, 
                                                total_palavras, by = "DIRETORIA")
prop_palavras_pedido_dir$palavras_por_pedido = round(prop_palavras_pedido_dir$total_palavras / prop_palavras_pedido_dir$total_pedidos, 2)

```
- Tabela 06 Número médio de palavras por pedido e diretoria
```{r}
prop_palavras_pedido_dir %>%
  kable("latex", caption = "Palavras mais frequentes no conjunto de solicitações", 
        booktabs = T, format.args = list(decimal.mark = ',', big.mark = ".")) %>%
  kable_styling(latex_options = c("striped", "hold_position"))
```
- Junta informações
```{r}
diretoria_palavras = left_join(diretoria_palavras, total_palavras, by = "DIRETORIA")
```


- Distribuição do nº de palavras usadas em solicitações por diretoria (histograma)
```{r}
library(ggplot2)
gcomma <- function(x) format(x, big.mark = ".", decimal.mark = ",", scientific = FALSE) 

ggplot(diretoria_palavras, aes(n/total_palavras, fill = DIRETORIA)) +
geom_histogram(show.legend = FALSE, binwidth = .0085) + xlim(NA, .025) +
facet_wrap(~DIRETORIA, ncol = 2, scales = "free_y") +
  scale_y_continuous(labels=gcomma) + 
  scale_x_continuous(labels=gcomma)
```


- Palavras mais frequentes por diretoria

```{r}
PROP_PALAVRA = diretoria_palavras %>%
    mutate(palavra = str_extract(palavra, "[a-z']+")) %>%
    count(DIRETORIA, palavra) %>%
    group_by(DIRETORIA) %>%
    mutate(proportion = n / sum(n)) %>%
    select(-n) %>%
    spread(DIRETORIA, proportion)
```


<!--
```{r}
DEE <- diretoria_palavras %>%
  filter(DIRETORIA == "DEE")

DEA <- diretoria_palavras %>%
  filter(DIRETORIA == "DEA")

DPG <- diretoria_palavras %>%
  filter(DIRETORIA == "DPG")

DGC <- diretoria_palavras %>%
  filter(DIRETORIA == "DGC")

OUTROS <- diretoria_palavras %>%
  filter(DIRETORIA == "OUTROS")

PROP_PALAVRA = bind_rows(mutate(DEE, DIRETORIA = "DEE"),
                         mutate(DEA, DIRETORIA = "DEA"),
                         mutate(DPG, DIRETORIA = "DPG"),
                         mutate(DGC, DIRETORIA = "DGC"),
                         mutate(OUTROS, DIRETORIA = "OUTROS")) %>%
    mutate(palavra = str_extract(palavra, "[a-z']+")) %>%
    count(DIRETORIA, palavra) %>%
    group_by(DIRETORIA) %>%
    mutate(proportion = n / sum(n)) %>%
    select(-n) %>%
    spread(DIRETORIA, proportion)
```

-->


- Zipf's law
```{r}
freq_by_rank <- diretoria_palavras %>%
group_by(DIRETORIA) %>%
mutate(ranque = row_number(),
`frequência de termos` = n/total_palavras)

# Plot
freq_by_rank %>%
ggplot(aes(ranque, `frequência de termos`, color = DIRETORIA)) +
geom_abline(intercept = -0.62, slope = -1.1, color = "gray50", linetype = 2) +
geom_line(size = 1.1, alpha = 0.8, show.legend = TRUE) +
scale_x_log10(labels=gcomma) +
scale_y_log10(labels=gcomma)
```


#### Frequência de palavras por diretoria
```{r 02_freq_palavras_dir, fig.width=9, fig.height=7}
diretoria_palavras <- DB %>%
  unnest_tokens(palavra, DESCRI_PEDIDO) %>%
  count(DIRETORIA, palavra, sort = TRUE) %>%
  ungroup()
#diretoria_palavras

plot_diretoria_palavras <- diretoria_palavras %>%
  bind_tf_idf(palavra, DIRETORIA, n) %>%
  arrange(desc(tf_idf)) %>%
  mutate(palavra = factor(palavra, levels = rev(unique(palavra)))) %>%
  mutate(DIRETORIA = factor(DIRETORIA, levels = c("DEA",
                                                  "DEE",
                                                  "DGC",
                                                  "DPG",
                                                  "OUTROS")))
#View(head(plot_diretoria_palavras))
#jpeg("02_freq_palavras_dir.jpeg")
plot_diretoria_palavras %>%
group_by(DIRETORIA) %>%
top_n(10, tf_idf) %>%
ungroup() %>%
mutate(palavra = reorder(palavra, tf_idf)) %>%
ggplot(aes(palavra, tf_idf, fill = DIRETORIA)) +
geom_col(show.legend = FALSE) +
labs(x = NULL, y = "tf-idf") +
facet_wrap(~DIRETORIA, ncol = 2, scales = "free") +
coord_flip() + 
scale_y_continuous(labels=gcomma)
#dev.off()
```

#### Filtrando um pedaço de texto
```{r}
DB %>%
filter(str_detect(DESCRI_PEDIDO, "r0")) %>%
select(DESCRI_PEDIDO) %>%
  head()
```

Uma limpeza removendo palavras sem significado semântico (**stopwords**) pode auxiliar o algoritmo a retornar palavras ainda mais acertivas


### Stemming

Podemos diminuir redundâncias por parte do algoritmo ensinando-o a compreender palavras que podem estar escritas de forma diferente mas que em significado semântico são semelhantes. Para isso, analisamos o radical de palavras com um mesmo prefixo mas com sufixos diferentes seja por quisistos como gênero ou plural.

Exemplos:

leilão $\propto$ leilões
estado $\propto$ estados
região $\propto$ regiões

`Falta implementar`

Usando o pacote `ptstem`
```{r}
library(ptstem)
ptstem(DB$DESCRI_PEDIDO[227])
stemming1 = ptstem(DB$DESCRI_PEDIDO)
#ptstem(diretoria_palavras$palavra)
```

<!--
#### Filtrando um pedaço de texto
```{r}
DB %>%
filter(str_detect(DESCRI_PEDIDO, "energética")) %>%
select(DESCRI_PEDIDO) %>%
head()
```
-->

#### Frequência de palavras por diretoria
```{r}
diretoria_palavras_stem1 <- DB %>%
  mutate(DESCRI_PEDIDO = stemming1) %>%
  unnest_tokens(palavra, DESCRI_PEDIDO) %>%
  count(palavra, sort = TRUE) %>%
  ungroup()
```

```{r}
cat(paste0("Utilizando o algoritmo de stemming do pacote 'ptstem' o número de palavras chaves sem stemming reduziu de ", dim(diretoria_palavras)[1], " para ", dim(diretoria_palavras_stem1)[1], ", após stemming. Uma redução de ", round(100-dim(diretoria_palavras_stem1)[1]*100/dim(diretoria_palavras)[1],0),"%."))
```


Usando o pacote `rslp`
```{r}
library(rslp)
rslp(DB$DESCRI_PEDIDO[227])
stemming2 = rslp(DB$DESCRI_PEDIDO)
```

#### Frequência de palavras por diretoria
```{r}
diretoria_palavras_stem2 <- DB %>%
  mutate(DESCRI_PEDIDO = stemming2) %>%
  unnest_tokens(palavra, DESCRI_PEDIDO) %>%
  count(palavra, sort = TRUE) %>%
  ungroup()
```

```{r}
cat(paste0("Utilizando o algoritmo de stemming do pacote 'rslp' o número de palavras chaves sem stemming reduziu de ", dim(diretoria_palavras)[1], " para ", dim(diretoria_palavras_stem2)[1], ", após stemming. Uma redução de ", round(100-dim(diretoria_palavras_stem2)[1]*100/dim(diretoria_palavras)[1],0),"%."))
```


Uma redução considerável no número de termos ocorreu ao usar o algoritmo `ptstem`, cerca de 55% de redução de termos versus 38% utilziando o algoritmo `rslp`. 

Vale ressaltar, tabmbém, o tempo de processamento que ambos os algoritmos requerem.

```{r}
temp_stem1 = proc.time()
test0 = ptstem(DB$DESCRI_PEDIDO)
tempo_stem1 = proc.time() - temp_stem1
remove(teste0)
```

```{r}
temp_stem2 = proc.time()
teste00 = rslp(DB$DESCRI_PEDIDO)
tempo_stem2 = proc.time() - temp_stem2
remove(teste00)
```


O tempo decorrido para processamento do algoritmo do `ptstem` foi de aproximadamente 12,4 segundos versus 1,0 segundo decorrido para o processamento do algoritmo do `rslp`. Logo, o `rslp` é quase 13 vezes mais eficiente em termos de tempo de processamento. Além disso, o `rslp` remove acentuações e caracteres como "ç". Isso irá nos ajudar mais a frente quando utilizarmos os principais termos como variáveis binárias e preditoras do modelo de classificação.

Entretanto, o algoritmo mais lento, `ptstem`, foi mais interessante em termos de redução do número de termos únicos, cerca de 22% menos termos em relação ao outro algoritmo. Além disso, por se tratar de uma base de dados relativamente pequena, 565 pedidos, e o alto poder de processamento da máquina utilizada para esse estudo.

Optamos, portanto, por utilizar ambos algoritmos. Vamos, primeiro, aplicar o removedor de sufixos da lingua portuguesa `rslp` seguido do `ptstem`.

#### Frequência de palavras por diretoria
```{r}
stemming3 = ptstem(stemming2)
diretoria_palavras_stem3 <- DB %>%
  mutate(DESCRI_PEDIDO = stemming3) %>%
  unnest_tokens(palavra, DESCRI_PEDIDO) %>%
  count(DIRETORIA, palavra, sort = TRUE) %>%
  ungroup()
#diretoria_palavras
```

Vamos, agora, plotar as quinze palavras mais relevantes de acordo com a estatística __tf_idf__, por diretoria
```{r, fig.width=9, fig.height=7}
plot_diretoria_palavras_stem <- diretoria_palavras_stem3 %>%
  bind_tf_idf(palavra, DIRETORIA, n) %>%
  arrange(desc(tf_idf)) %>%
  mutate(palavra = factor(palavra, levels = rev(unique(palavra)))) %>%
  mutate(DIRETORIA = factor(DIRETORIA, levels = c("DEA",
                                                  "DEE",
                                                  "DGC",
                                                  "DPG",
                                                  "OUTROS")))
#View(head(plot_diretoria_palavras))
#jpeg("02_freq_palavras_dir.jpeg")
plot_diretoria_palavras_stem %>%
group_by(DIRETORIA) %>%
top_n(15, tf_idf) %>%
ungroup() %>%
mutate(palavra = reorder(palavra, tf_idf)) %>%
ggplot(aes(palavra, tf_idf, fill = DIRETORIA)) +
geom_col(show.legend = FALSE) +
labs(x = NULL, y = "tf-idf") +
facet_wrap(~DIRETORIA, ncol = 2, scales = "free") +
coord_flip() + 
scale_y_continuous(labels=gcomma)
#dev.off()
```


### Stopwords
Com o arquivo de `stopwords`previamente inserido vamos, primeiramente, transforma-lo em um data_frame a fim de futuramente utilizá-lo para extrair do texto palavras em comum.

#### Freq. de palavras sem **stopwords** por diretoria
```{r}
mystopwords <- data_frame(palavra = stopwords_pt)
diretoria_palavras_noSTOP <- anti_join(diretoria_palavras_stem3, mystopwords, by = "palavra")
#View(head(diretoria_palavras_noSTOP))
```

```{r 03_freq_palavras_dir_nostop, fig.width=9, fig.height=7}
#diretoria_palavras_noSTOP_noSTOP
plot_diretoria_palavras_noSTOP <- diretoria_palavras_noSTOP %>%
  bind_tf_idf(palavra, DIRETORIA, n) %>%
  arrange(desc(tf_idf)) %>%
  mutate(word = factor(palavra, levels = rev(unique(palavra)))) %>%
  mutate(DIRETORIA = factor(DIRETORIA, levels = c("DEA",
                                                  "DEE",
                                                  "DGC",
                                                  "DPG",
                                                  "OUTROS")))
#plot_diretoria_palavras_noSTOP
#windows.options(width=10, height=10)
#jpeg("03_freq_palavras_dir_nostop.jpeg")
plot_diretoria_palavras_noSTOP %>%
group_by(DIRETORIA) %>%
top_n(15, tf_idf) %>%
ungroup() %>%
mutate(palavra = reorder(palavra, tf_idf)) %>%
ggplot(aes(palavra, tf_idf, fill = DIRETORIA)) +
geom_col(show.legend = FALSE) +
labs(x = NULL, y = "tf-idf") +
facet_wrap(~DIRETORIA, ncol = 2, scales = "free") +
coord_flip() + 
scale_y_continuous(labels=gcomma)
#dev.off()
```

```{r, child="03_1_compara2a2.Rmd"}

```

### Usando bigram para n=2 palavras por token
#### Frequência de palavras por diretoria
```{r 03_freq_palavras_dir, fig.width=9, fig.height=7}
diretoria_palavras_bigram <- DB %>%
  select(DESCRI_PEDIDO,DIRETORIA) %>%
  unnest_tokens(BIGRAM, DESCRI_PEDIDO, token = "ngrams", n = 2) %>%
  count(DIRETORIA, BIGRAM, sort = TRUE) %>%
  ungroup()
#diretoria_palavras_bigram

plot_diretoria_palavras_bigram <- diretoria_palavras_bigram %>%
  bind_tf_idf(BIGRAM, DIRETORIA, n) %>%
  arrange(desc(tf_idf)) %>%
  mutate(BIGRAM = factor(BIGRAM, levels = rev(unique(BIGRAM)))) %>%
  mutate(DIRETORIA = factor(DIRETORIA, levels = c("DEA",
                                                  "DEE",
                                                  "DGC",
                                                  "DPG",
                                                  "OUTROS")))
#View(head(plot_diretoria_palavras_bigram))
#jpeg("02_freq_palavras_dir.jpeg")
plot_diretoria_palavras_bigram %>%
group_by(DIRETORIA) %>%
top_n(10, tf_idf) %>%
ungroup() %>%
mutate(BIGRAM = reorder(BIGRAM, tf_idf)) %>%
ggplot(aes(BIGRAM, tf_idf, fill = DIRETORIA)) +
geom_col(show.legend = FALSE) +
labs(x = NULL, y = "tf-idf") +
facet_wrap(~DIRETORIA, ncol = 2, scales = "free") +
coord_flip() + 
scale_y_continuous(labels=gcomma)
#dev.off()
```

### Usando bigram para n=3 palavras por token
#### Frequência de palavras por diretoria
```{r 04_freq_palavras_dir, fig.width=9, fig.height=7}
diretoria_palavras_trigram <- DB %>%
  select(DESCRI_PEDIDO,DIRETORIA) %>%
  unnest_tokens(TRIGRAM, DESCRI_PEDIDO, token = "ngrams", n = 3) %>%
  count(DIRETORIA, TRIGRAM, sort = TRUE) %>%
  ungroup()
#diretoria_palavras_trigram

plot_diretoria_palavras_trigram <- diretoria_palavras_trigram %>%
  bind_tf_idf(TRIGRAM, DIRETORIA, n) %>%
  arrange(desc(tf_idf)) %>%
  mutate(TRIGRAM = factor(TRIGRAM, levels = rev(unique(TRIGRAM)))) %>%
  mutate(DIRETORIA = factor(DIRETORIA, levels = c("DEA",
                                                  "DEE",
                                                  "DGC",
                                                  "DPG",
                                                  "OUTROS")))
#View(head(plot_diretoria_palavras_trigram))
#jpeg("02_freq_palavras_dir.jpeg")
plot_diretoria_palavras_trigram %>%
group_by(DIRETORIA) %>%
top_n(10, tf_idf) %>%
ungroup() %>%
mutate(TRIGRAM = reorder(TRIGRAM, tf_idf)) %>%
ggplot(aes(TRIGRAM, tf_idf, fill = DIRETORIA)) +
geom_col(show.legend = FALSE) +
labs(x = NULL, y = "tf-idf") +
facet_wrap(~DIRETORIA, ncol = 2, scales = "free") +
coord_flip() + 
scale_y_continuous(labels=gcomma)
#dev.off()
```

## tidy object into document-term matrix

```{r}
plot_diretoria_palavras <- diretoria_palavras %>%
  bind_tf_idf(palavra, DIRETORIA, n) %>%
  arrange(desc(tf_idf)) %>%
  mutate(palavra = factor(palavra, levels = rev(unique(palavra)))) %>%
  mutate(DIRETORIA = factor(DIRETORIA, levels = c("DEA",
                                                  "DEE",
                                                  "DGC",
                                                  "DPG",
                                                  "OUTROS")))

dtm = plot_diretoria_palavras %>%
cast_dtm(document = DIRETORIA, term = palavra, n)
```



### Nuvem de palavras 

#### Nuvem de palavras por diretoria - s/ steeming e/ c/ stopwords - onegram
```{r, message=FALSE, warning=FALSE}
#View(head(plot_diretoria_palavras))
library(wordcloud)
plot_diretorias_tf_dif = plot_diretoria_palavras %>%
    select(palavra, tf_idf, DIRETORIA) %>%
    mutate(palavra = reorder(palavra, tf_idf))

## DEE
#jpeg("XX_wordclou_tfidf_dir01_DEE.jpeg")
nuvem1 = 
plot_diretorias_tf_dif %>%
  filter(DIRETORIA == "DEE") %>%
  select(-DIRETORIA, word = palavra,freq = tf_idf) %>%
  #top_n(150, freq) %>%
  as.data.frame() 

set.seed(231321)
wordcloud(words = nuvem1$word, freq = nuvem1$freq, min.freq = 0.2,
          max.words=250, random.order=FALSE, rot.per=0.35, 
          colors=brewer.pal(10, "Dark2"))

## DGC
#jpeg("XX_wordclou_tfidf_dir02_DGC.jpeg")
nuvem2 = 
plot_diretorias_tf_dif %>%
  filter(DIRETORIA == "DGC") %>%
  select(-DIRETORIA, word = palavra,freq = tf_idf) %>%
  #top_n(150, freq) %>%
  as.data.frame() 

set.seed(75437)
wordcloud(words = nuvem2$word, freq = nuvem2$freq, min.freq = 0.2,
          max.words=250, random.order=FALSE, rot.per=0.35, 
          colors=brewer.pal(10, "Dark2"))

## DEA
#jpeg("XX_wordclou_tfidf_dir03_DEA.jpeg")
nuvem3 = 
plot_diretorias_tf_dif %>%
  filter(DIRETORIA == "DEA") %>%
  select(-DIRETORIA, word = palavra,freq = tf_idf) %>%
  #top_n(150, freq) %>%
  as.data.frame() 

set.seed(231321)
wordcloud(words = nuvem3$word, freq = nuvem3$freq, min.freq = 0.2,
          max.words=250, random.order=FALSE, rot.per=0.35, 
          colors=brewer.pal(10, "Dark2"))

## DPG
#jpeg("XX_wordclou_tfidf_dir04_DPG.jpeg")
nuvem4 = 
plot_diretorias_tf_dif %>%
  filter(DIRETORIA == "DPG") %>%
  select(-DIRETORIA, word = palavra,freq = tf_idf) %>%
  #top_n(150, freq) %>%
  as.data.frame() 

set.seed(75437)
wordcloud(words = nuvem4$word, freq = nuvem4$freq, min.freq = 0.1,
          max.words=250, random.order=FALSE, rot.per=0.35, 
          colors=brewer.pal(10, "Dark2"))

## OUTROS
#jpeg("XX_wordclou_tfidf_dir05_OUTROS.jpeg")
nuvem5 = 
plot_diretorias_tf_dif %>%
  filter(DIRETORIA == "OUTROS") %>%
  select(-DIRETORIA, word = palavra,freq = tf_idf) %>%
  #top_n(150, freq) %>%
  as.data.frame() 

set.seed(75437)
wordcloud(words = nuvem5$word, freq = nuvem5$freq, min.freq = 0.1,
          max.words=250, random.order=FALSE, rot.per=0.35, 
          colors=brewer.pal(10, "Dark2"))
```


```yaml
#View(head(plot_diretoria_palavras))
library(wordcloud2)

plot_diretorias_tf_dif = plot_diretoria_palavras %>%
    select(palavra, tf_idf, DIRETORIA) %>%
    mutate(palavra = reorder(palavra, tf_idf))

## DEE
#jpeg("XX_wordclou_tfidf_dir01_DEE.jpeg")
set.seed(233115)
plot_diretorias_tf_dif %>%
  filter(DIRETORIA == "DEE") %>%
  top_n(150, tf_idf) %>%
  wordcloud2(shuffle = TRUE, 
             color = "random-dark",
             shape = "circle")

## DGC
#jpeg("XX_wordclou_tfidf_dir01_DGC.jpeg")
set.seed(233115)
plot_diretorias_tf_dif %>%
  filter(DIRETORIA == "DGC") %>%
  top_n(150, tf_idf) %>%
  wordcloud2()

## DEA
#jpeg("XX_wordclou_tfidf_dir01_DEA.jpeg")
set.seed(233115)
plot_diretorias_tf_dif %>%
  filter(DIRETORIA == "DEA") %>%
  top_n(150, tf_idf) %>%
  wordcloud2()

## DPG
#jpeg("XX_wordclou_tfidf_dir04_DPG.jpeg")
set.seed(233115)
plot_diretorias_tf_dif %>%
  filter(DIRETORIA == "DPG") %>%
  top_n(150, tf_idf) %>%
  wordcloud2()
  
## OUTROS
#jpeg("XX_wordclou_tfidf_dir01_OUTROS.jpeg")
set.seed(233115)
plot_diretorias_tf_dif %>%
  filter(DIRETORIA == "OUTROS") %>%
  top_n(150, tf_idf) %>%
  wordcloud2()
```
-->

#### Nuvem de palavras por diretoria - s/ steeming e/ou remoção de stopwords - bigram

```{r}
plot_diretorias_tf_dif_bigram = DB %>%
  select(DESCRI_PEDIDO,DIRETORIA) %>%
  unnest_tokens(BIGRAM, DESCRI_PEDIDO, token = "ngrams", n = 2) %>%
  count(DIRETORIA, BIGRAM, sort = TRUE) %>%
  bind_tf_idf(BIGRAM, DIRETORIA, n) %>%
  arrange(desc(tf_idf)) %>%
  mutate(BIGRAM = factor(BIGRAM, levels = rev(unique(BIGRAM)))) %>%
  mutate(DIRETORIA = factor(DIRETORIA,levels=c("DEA","DEE","DGC","DPG","OUTROS"))) %>%
  select(BIGRAM, tf_idf, DIRETORIA)
```


```{r wordcloud_onegram_DIR01_semstopwords, warning=FALSE, message=FALSE}
## DEE
#jpeg("XX_wordclou_tfidf_dir01_DEE.jpeg")
nuvem1.2 = 
plot_diretorias_tf_dif_bigram %>%
  filter(DIRETORIA == "DEE") %>%
  select(-DIRETORIA, word = BIGRAM,freq = tf_idf) %>%
  #top_n(150, freq) %>%
  as.data.frame() 

set.seed(231321)
wordcloud(words = nuvem1.2$word, freq = nuvem1.2$freq, min.freq = 0.2,
          max.words=250, random.order=FALSE, rot.per=0.35, 
          colors=brewer.pal(10, "Dark2"))
```

```{r wordcloud_onegram_DIR02_semstopwords, warning=FALSE, message=FALSE}
## DGC
#jpeg("XX_wordclou_tfidf_dir02_DGC.jpeg")
nuvem2.2 = 
plot_diretorias_tf_dif_bigram %>%
  filter(DIRETORIA == "DGC") %>%
  select(-DIRETORIA, word = BIGRAM,freq = tf_idf) %>%
  #top_n(150, freq) %>%
  as.data.frame() 

set.seed(75437)
wordcloud(words = nuvem2.2$word, freq = nuvem2.2$freq, min.freq = 0.2,
          max.words=250, random.order=FALSE, rot.per=0.35, 
          colors=brewer.pal(10, "Dark2"))
```

```{r wordcloud_onegram_DIR03_semstopwords, warning=FALSE, message=FALSE}
## DEA
#jpeg("XX_wordclou_tfidf_dir03_DEA.jpeg")
nuvem3.2 = 
plot_diretorias_tf_dif_bigram %>%
  filter(DIRETORIA == "DEA") %>%
  select(-DIRETORIA, word = BIGRAM,freq = tf_idf) %>%
  #top_n(150, freq) %>%
  as.data.frame() 

set.seed(543453)
wordcloud(words = nuvem3.2$word, freq = nuvem3.2$freq, min.freq = 0.2,
          max.words=250, random.order=FALSE, rot.per=0.35, 
          colors=brewer.pal(10, "Dark2"))
```

```{r wordcloud_onegram_DIR04_semstopwords, warning=FALSE, message=FALSE}
## DPG
#jpeg("XX_wordclou_tfidf_dir04_DPG.jpeg")
nuvem4.2 = 
plot_diretorias_tf_dif_bigram %>%
  filter(DIRETORIA == "DPG") %>%
  select(-DIRETORIA, word = BIGRAM,freq = tf_idf) %>%
  #top_n(150, freq) %>%
  as.data.frame() 

set.seed(75437)
wordcloud(words = nuvem4.2$word, freq = nuvem4.2$freq, min.freq = 0.1,
          max.words=250, random.order=FALSE, rot.per=0.35, 
          colors=brewer.pal(10, "Dark2"))
```

```{r wordcloud_onegram_DIR05_semstopwords, warning=FALSE, message=FALSE}
## OUTROS
#jpeg("XX_wordclou_tfidf_dir05_OUTROS.jpeg")
nuvem5.2 = 
plot_diretorias_tf_dif_bigram %>%
  filter(DIRETORIA == "OUTROS") %>%
  select(-DIRETORIA, word = BIGRAM,freq = tf_idf) %>%
  #top_n(150, freq) %>%
  as.data.frame() 

set.seed(75437)
wordcloud(words = nuvem5.2$word, freq = nuvem5.2$freq, min.freq = 0.1,
          max.words=250, random.order=FALSE, rot.per=0.35, 
          colors=brewer.pal(10, "Dark2"))
```



```yaml
#View(head(plot_diretoria_palavras))
library(wordcloud2)

plot_diretorias_tf_dif_bigram = DB %>%
  select(DESCRI_PEDIDO,DIRETORIA) %>%
  unnest_tokens(BIGRAM, DESCRI_PEDIDO, token = "ngrams", n = 2) %>%
  count(DIRETORIA, BIGRAM, sort = TRUE) %>%
  bind_tf_idf(BIGRAM, DIRETORIA, n) %>%
  arrange(desc(tf_idf)) %>%
  mutate(BIGRAM = factor(BIGRAM, levels = rev(unique(BIGRAM)))) %>%
  mutate(DIRETORIA = factor(DIRETORIA,levels=c("DEA","DEE","DGC","DPG","OUTROS"))) %>%
  select(BIGRAM, tf_idf, DIRETORIA)
  

## DEE
#jpeg("XX_wordclou_tfidf_dir01_DEE.jpeg")
set.seed(233115)
plot_diretorias_tf_dif_bigram %>%
  filter(DIRETORIA == "DEE") %>%
  top_n(150, tf_idf) %>%
  wordcloud2(shuffle = TRUE, 
             color = "random-dark",
             shape = "circle")

## DGC
#jpeg("XX_wordclou_tfidf_dir01_DGC.jpeg")
set.seed(233115)
plot_diretorias_tf_dif_bigram %>%
  filter(DIRETORIA == "DGC") %>%
  top_n(150, tf_idf) %>%
  wordcloud2()

## DEA
#jpeg("XX_wordclou_tfidf_dir01_DEA.jpeg")
set.seed(233115)
plot_diretorias_tf_dif_bigram %>%
  filter(DIRETORIA == "DEA") %>%
  top_n(150, tf_idf) %>%
  wordcloud2()

## DPG
#jpeg("XX_wordclou_tfidf_dir01_DPG.jpeg")
set.seed(233115)
plot_diretorias_tf_dif_bigram %>%
  filter(DIRETORIA == "DPG") %>%
  top_n(150, tf_idf) %>%
  wordcloud2()
```


##### Separando palavras de um bigram em "palavra1" e "palavra2" p/ remover stopwords

Considerando já a exclusão de casos onde houver stopwords consecultivos na "palavra1" e "palavra2", ou seja onde $palavra1=stopword \land palavra2=stopword$ 

```{r}
bigrams = DB %>%
  select(DESCRI_PEDIDO,DIRETORIA) %>%
  unnest_tokens(BIGRAM, DESCRI_PEDIDO, token = "ngrams", n = 2) %>%
  count(DIRETORIA, BIGRAM, sort = TRUE) 

separa_bigrams = bigrams %>%
  separate(BIGRAM, c("palavra1", "palavra2"), sep = " ")

junta_bigrams = separa_bigrams %>%
  unite(BIGRAM, palavra1, palavra2, sep = " ")
# levels(as.factor(junta_bigrams$BIGRAM == bigrams$BIGRAM))   # CHECK

## remove stopwords  
bigrams2 = cbind(separa_bigrams,BIGRAM = junta_bigrams$BIGRAM) %>%
  filter(!palavra1 %in% mystopwords$palavra) %>%
  filter(!palavra2 %in% mystopwords$palavra) %>%  
  filter(!palavra1 %in% "a") %>%
  filter(!palavra2 %in% "a") %>%
  filter(!palavra1 %in% "p") %>%
  filter(!palavra1 %in% "s") %>%
  filter(!palavra1 %in% "d") %>%
  filter(!palavra2 %in% "p") %>%
  filter(!palavra2 %in% "s") %>%
  filter(!palavra2 %in% "d") %>%
  filter(!palavra2 %in% "s.a") %>%
  filter(!str_detect(palavra1, "0")) %>%
  filter(!str_detect(palavra1, "1")) %>%
  filter(!str_detect(palavra1, "2")) %>%
  filter(!str_detect(palavra1, "3")) %>%
  filter(!str_detect(palavra1, "4")) %>%
  filter(!str_detect(palavra1, "5")) %>%
  filter(!str_detect(palavra1, "6")) %>%
  filter(!str_detect(palavra1, "7")) %>%
  filter(!str_detect(palavra1, "8")) %>%
  filter(!str_detect(palavra1, "9")) %>%
  filter(!str_detect(palavra2, "0")) %>%
  filter(!str_detect(palavra2, "1")) %>%
  filter(!str_detect(palavra2, "2")) %>%
  filter(!str_detect(palavra2, "3")) %>%
  filter(!str_detect(palavra2, "4")) %>%
  filter(!str_detect(palavra2, "5")) %>%
  filter(!str_detect(palavra2, "6")) %>%
  filter(!str_detect(palavra2, "7")) %>%
  filter(!str_detect(palavra2, "8")) %>%
  filter(!str_detect(palavra2, "9"))
  #count(DIRETORIA, BIGRAM) 
```


#### Nuvem de palavras por diretoria - s/ steeming c/ remoção de stopwords - bigram

```{r, warning=FALSE, message=FALSE}
#View(head(plot_diretoria_palavras))
library(wordcloud2)
library(wordcloud)
plot_diretorias_tf_dif_bigram2 = bigrams2 %>%
  select(BIGRAM,n,DIRETORIA) %>%
  bind_tf_idf(BIGRAM, DIRETORIA, n) %>%
  arrange(desc(tf_idf)) %>%
  mutate(BIGRAM = factor(BIGRAM, levels = rev(unique(BIGRAM)))) %>%
  mutate(DIRETORIA = factor(DIRETORIA,levels=c("DEA","DEE","DGC","DPG","OUTROS"))) %>%
  select(BIGRAM, tf_idf, DIRETORIA)
```

```{r wordcloud_bigram_DIR01_semstopwords, warning=FALSE, message=FALSE}
## DEE
#jpeg("XX_wordclou_tfidf_dir01_DEE.jpeg")
nuvem1.2 = 
plot_diretorias_tf_dif_bigram2 %>%
  filter(DIRETORIA == "DEE") %>%
  select(-DIRETORIA, word = BIGRAM,freq = tf_idf) %>%
  #top_n(150, freq) %>%
  as.data.frame() 

set.seed(231321)
wordcloud(words = nuvem1.2$word, freq = nuvem1.2$freq, min.freq = 0.2,
          max.words=250, random.order=FALSE, rot.per=0.35, 
          colors=brewer.pal(10, "Dark2"))
```

```{r wordcloud_bigram_DIR02_semstopwords, warning=FALSE, message=FALSE}
## DGC
#jpeg("XX_wordclou_tfidf_dir02_DGC.jpeg")
nuvem2.2 = 
plot_diretorias_tf_dif_bigram2 %>%
  filter(DIRETORIA == "DGC") %>%
  select(-DIRETORIA, word = BIGRAM,freq = tf_idf) %>%
  #top_n(150, freq) %>%
  as.data.frame() 

set.seed(95654)
wordcloud(words = nuvem2.2$word, freq = nuvem2.2$freq,
          max.words=250, random.order=FALSE, rot.per=0.35, 
          colors=brewer.pal(10, "Dark2"))
```

```{r wordcloud_bigram_DIR03_semstopwords, warning=FALSE, message=FALSE}
## DEA
#jpeg("XX_wordclou_tfidf_dir03_DEA.jpeg")
nuvem3.2 = 
plot_diretorias_tf_dif_bigram2 %>%
  filter(DIRETORIA == "DEA") %>%
  select(-DIRETORIA, word = BIGRAM,freq = tf_idf) %>%
  #top_n(150, freq) %>%
  as.data.frame() 

set.seed(543453)
wordcloud(words = nuvem3.2$word, freq = nuvem3.2$freq,
          max.words=250, random.order=FALSE, rot.per=0.35, 
          colors=brewer.pal(10, "Dark2"))
```

```{r wordcloud_bigram_DIR04_semstopwords, warning=FALSE, message=FALSE}
## DPG
#jpeg("XX_wordclou_tfidf_dir04_DPG.jpeg")
nuvem4.2 = 
plot_diretorias_tf_dif_bigram2 %>%
  filter(DIRETORIA == "DPG") %>%
  select(-DIRETORIA, word = BIGRAM,freq = tf_idf) %>%
  #top_n(150, freq) %>%
  as.data.frame() 

set.seed(75437)
wordcloud(words = nuvem4.2$word, freq = nuvem4.2$freq, min.freq = 0.1,
          max.words=250, random.order=FALSE, rot.per=0.35, 
          colors=brewer.pal(10, "Dark2"))
```

```{r wordcloud_bigram_DIR05_semstopwords, warning=FALSE, message=FALSE}
## OUTROS
#jpeg("XX_wordclou_tfidf_dir05_OUTROS.jpeg")
nuvem5.2 = 
plot_diretorias_tf_dif_bigram2 %>%
  filter(DIRETORIA == "OUTROS") %>%
  select(-DIRETORIA, word = BIGRAM,freq = tf_idf) %>%
  #top_n(150, freq) %>%
  as.data.frame() 

set.seed(75437)
wordcloud(words = nuvem5.2$word, freq = nuvem5.2$freq, min.freq = 0.1,
          max.words=250, random.order=FALSE, rot.per=0.35, 
          colors=brewer.pal(10, "Dark2"))
```





```yaml
#View(head(plot_diretoria_palavras))
library(wordcloud2)

plot_diretorias_tf_dif_bigram2 = bigrams2 %>%
  select(BIGRAM,n,DIRETORIA) %>%
  bind_tf_idf(BIGRAM, DIRETORIA, n) %>%
  arrange(desc(tf_idf)) %>%
  mutate(BIGRAM = factor(BIGRAM, levels = rev(unique(BIGRAM)))) %>%
  mutate(DIRETORIA = factor(DIRETORIA,levels=c("DEA","DEE","DGC","DPG","OUTROS"))) %>%
  select(BIGRAM, tf_idf, DIRETORIA)
  

## DEE
#jpeg("XX_wordclou_tfidf_dir01_DEE.jpeg")
set.seed(233115)
plot_diretorias_tf_dif_bigram2 %>%
  filter(DIRETORIA == "DEE") %>%
  top_n(150, tf_idf) %>%
  wordcloud2(shuffle = TRUE, 
             color = "random-dark",
             shape = "circle")

## DGC
#jpeg("XX_wordclou_tfidf_dir02_DGC.jpeg")
set.seed(233115)
plot_diretorias_tf_dif_bigram2 %>%
  filter(DIRETORIA == "DGC") %>%
  top_n(150, tf_idf) %>%
  wordcloud2()

## DEA
#jpeg("XX_wordclou_tfidf_dir03_DEA.jpeg")
set.seed(233115)
plot_diretorias_tf_dif_bigram2 %>%
  filter(DIRETORIA == "DEA") %>%
  top_n(150, tf_idf) %>%
  wordcloud2()

## DPG
#jpeg("XX_wordclou_tfidf_dir04_DPG.jpeg")
set.seed(233115)
plot_diretorias_tf_dif_bigram2 %>%
  filter(DIRETORIA == "DPG") %>%
  top_n(150, tf_idf) %>%
  wordcloud2()

## OUTROS
#jpeg("XX_wordclou_tfidf_dir05_OUTROS.jpeg")
set.seed(233115)
plot_diretorias_tf_dif_bigram2 %>%
  filter(DIRETORIA == "OUTROS") %>%
  top_n(150, tf_idf) %>%
  wordcloud2()
```




#### Gráfico da estatística tf_idf c/ remoção de stopwords
```{r}
plot_diretorias_tf_dif_bigram2 %>%
group_by(DIRETORIA) %>%
top_n(10, tf_idf) %>%
ungroup() %>%
mutate(BIGRAM = reorder(BIGRAM, tf_idf)) %>%
ggplot(aes(BIGRAM, tf_idf, fill = DIRETORIA)) +
geom_col(show.legend = FALSE) +
labs(x = NULL, y = "tf-idf") +
facet_wrap(~DIRETORIA, ncol = 2, scales = "free") +
coord_flip() + 
scale_y_continuous(labels=gcomma)
```


#### Nuvem de palavras por diretoria - s/ steeming e/ou stopwords - trigram

```{r}
#View(head(plot_diretoria_palavras))
library(wordcloud)
plot_diretorias_tf_dif_trigram = DB %>%
  select(DESCRI_PEDIDO,DIRETORIA) %>%
  unnest_tokens(TRIGRAM, DESCRI_PEDIDO, token = "ngrams", n = 3) %>%
  count(DIRETORIA, TRIGRAM, sort = TRUE) %>%
  bind_tf_idf(TRIGRAM, DIRETORIA, n) %>%
  arrange(desc(tf_idf)) %>%
  mutate(TRIGRAM = factor(TRIGRAM, levels = rev(unique(TRIGRAM)))) %>%
  mutate(DIRETORIA = factor(DIRETORIA,levels=c("DEA","DEE","DGC","DPG","OUTROS"))) %>%
  select(TRIGRAM, tf_idf, DIRETORIA)
```


```{r wordcloud_trigram_DIR01_comstopwords, warning=FALSE, message=FALSE}
## DEE
#jpeg("wordcloud_tfidf_dir01_DEE_trigram_comstop_semstemming.jpeg")
nuvem1.3 = 
plot_diretorias_tf_dif_trigram %>%
  filter(DIRETORIA == "DEE") %>%
  select(-DIRETORIA, word = TRIGRAM,freq = tf_idf) %>%
  #top_n(150, freq) %>%
  as.data.frame() 

set.seed(8835)
wordcloud(words = nuvem1.3$word, freq = nuvem1.3$freq, min.freq = 0.2,
          max.words=250, random.order=FALSE, rot.per=0.35, 
          colors=brewer.pal(10, "Dark2"))
#dev.off()
```

```{r wordcloud_trigram_DIR02_comstopwords, warning=FALSE, message=FALSE}
## DGC
#jpeg("wordcloud_tfidf_dir02_DGC_trigram_comstop_semstemming.jpeg")
nuvem2.3 = 
plot_diretorias_tf_dif_trigram %>%
  filter(DIRETORIA == "DGC") %>%
  select(-DIRETORIA, word = TRIGRAM,freq = tf_idf) %>%
  #top_n(150, freq) %>%
  as.data.frame() 

set.seed(1273)
wordcloud(words = nuvem2.3$word, freq = nuvem2.3$freq, min.freq = 0.2,
          max.words=250, random.order=FALSE, rot.per=0.35, 
          colors=brewer.pal(10, "Dark2"))
```

```{r wordcloud_trigram_DIR03_comstopwords, warning=FALSE, message=FALSE}
## DEA
#jpeg("XX_wordclou_tfidf_dir03_DEA_trigram_comstop_semstemming.jpeg")
nuvem3.3 = 
plot_diretorias_tf_dif_trigram %>%
  filter(DIRETORIA == "DEA") %>%
  select(-DIRETORIA, word = TRIGRAM,freq = tf_idf) %>%
  #top_n(150, freq) %>%
  as.data.frame() 

set.seed(543453)
wordcloud(words = nuvem3.3$word, freq = nuvem3.3$freq,
          max.words=250, random.order=FALSE, rot.per=0.35, 
          colors=brewer.pal(10, "Dark2"))
```


```{r wordcloud_trigram_DIR04_comstopwords, warning=FALSE, message=FALSE}
## DPG
#jpeg("XX_wordclou_tfidf_dir04_DPG_trigram_comstop_semstemming.jpeg")
nuvem4.3 = 
plot_diretorias_tf_dif_trigram %>%
  filter(DIRETORIA == "DPG") %>%
  select(-DIRETORIA, word = TRIGRAM,freq = tf_idf) %>%
  #top_n(150, freq) %>%
  as.data.frame() 

set.seed(75437)
wordcloud(words = nuvem4.3$word, freq = nuvem4.3$freq, min.freq = 0.1,
          max.words=250, random.order=FALSE, rot.per=0.35, 
          colors=brewer.pal(10, "Dark2"))
```


```{r wordcloud_trigram_DIR05_comstopwords, warning=FALSE, message=FALSE}
## OUTROS
#jpeg("XX_wordclou_tfidf_dir05_OUTROS_trigram_comstop_semstemming.jpeg")
nuvem5.3 = 
plot_diretorias_tf_dif_trigram %>%
  filter(DIRETORIA == "OUTROS") %>%
  select(-DIRETORIA, word = TRIGRAM,freq = tf_idf) %>%
  #top_n(150, freq) %>%
  as.data.frame() 

set.seed(1235)
wordcloud(words = nuvem5.3$word, freq = nuvem5.3$freq,
          max.words=100, random.order=FALSE, rot.per=0.35, 
          colors=brewer.pal(10, "Dark2"))
```



```yaml
#View(head(plot_diretoria_palavras))
library(wordcloud2)

plot_diretorias_tf_dif_trigram = DB %>%
  select(DESCRI_PEDIDO,DIRETORIA) %>%
  unnest_tokens(TRIGRAM, DESCRI_PEDIDO, token = "ngrams", n = 3) %>%
  count(DIRETORIA, TRIGRAM, sort = TRUE) %>%
  bind_tf_idf(TRIGRAM, DIRETORIA, n) %>%
  arrange(desc(tf_idf)) %>%
  mutate(TRIGRAM = factor(TRIGRAM, levels = rev(unique(TRIGRAM)))) %>%
  mutate(DIRETORIA = factor(DIRETORIA,levels=c("DEA","DEE","DGC","DPG","OUTROS"))) %>%
  select(TRIGRAM, tf_idf, DIRETORIA)
  

## DEE
#jpeg("XX_wordclou_tfidf_dir01_DEE.jpeg")
set.seed(233115)
plot_diretorias_tf_dif_trigram %>%
  filter(DIRETORIA == "DEE") %>%
  top_n(150, tf_idf) %>%
  wordcloud2(shuffle = TRUE, 
             color = "random-dark",
             shape = "circle")

## DGC
#jpeg("XX_wordclou_tfidf_dir02_DGC.jpeg")
set.seed(233115)
plot_diretorias_tf_dif_trigram %>%
  filter(DIRETORIA == "DGC") %>%
  top_n(150, tf_idf) %>%
  wordcloud2()

## DEA
#jpeg("XX_wordclou_tfidf_dir03_DEA.jpeg")
set.seed(233115)
plot_diretorias_tf_dif_trigram %>%
  filter(DIRETORIA == "DEA") %>%
  top_n(150, tf_idf) %>%
  wordcloud2()

## DPG
#jpeg("XX_wordclou_tfidf_dir04_DPG.jpeg")
set.seed(233115)
plot_diretorias_tf_dif_trigram %>%
  filter(DIRETORIA == "DPG") %>%
  top_n(150, tf_idf) %>%
  wordcloud2()
  
## OUTROS
#jpeg("XX_wordclou_tfidf_dir05_OUTROS.jpeg")
set.seed(233115)
plot_diretorias_tf_dif_trigram %>%
  filter(DIRETORIA == "OUTROS") %>%
  top_n(150, tf_idf) %>%
  wordcloud2()  
```


