---
output: html_document
editor_options: 
  chunk_output_type: console
---
<!--      
Essa Rotina é destinada a preparação dos dados a serem inputados nos diferentes modelos de classificação.
Dito isso, iremos incluir os n principais/primeiros termos por diretoria (seguindo a estat. tf_idf) e transforma-las em variaveis binarias do modelo preditivo
-->

Recapitulando, chegamos portanto, a uma base de dados donde foram aplicadas 2 diferentes técnicas de **stemming**, também a remoção de **stopwords** e fazendo uso da estatística **tf_idf** a fim de ressaltar os termos mais relevantes de cada documento de texto.

Vamos, portanto, contar o número de termos únicos dentro de cada diretoria.

##### Tabela11: Número de termos únicos por diretoria
```{r}
key_DIR = plot_diretoria_palavras_noSTOP %>%
  group_by(DIRETORIA) %>%
  count(DIRETORIA)
 key_DIR %>%
   kable("latex", caption = "Número de termos por diretoria", 
        booktabs = T, format.args = list(decimal.mark = ',', big.mark = ".")) %>%
  kable_styling(latex_options = c("striped", "hold_position"))
```

Vamos, agora, selecionar as $n=250$ palavras mais importantes de cada uma das 4 diretorias e da categoria 'OUTROS'. Para isso vamos, primeiro, separar os documentos em 3 documentos distintos, um para cada diretoria.
```{r}
n=450

termos_dir_DEE = 
plot_diretoria_palavras_noSTOP %>%
filter(DIRETORIA == "DEE")
termos_DEE = termos_dir_DEE %>%
  top_n(n, tf_idf)

termos_dir_DEA = 
plot_diretoria_palavras_noSTOP %>%
filter(DIRETORIA == "DEA")
termos_DEA = termos_dir_DEA %>%
  top_n(n, tf_idf)

termos_dir_OUTROS = 
plot_diretoria_palavras_noSTOP %>%
filter(DIRETORIA == "OUTROS")
termos_OUTROS = termos_dir_OUTROS %>%
  top_n(n+200, tf_idf)

termos_dir = bind_rows(mutate(termos_DEE, DIRETORIA = "DEE"),
                         mutate(termos_DEA, DIRETORIA = "DEA"),
                         mutate(termos_OUTROS, DIRETORIA = "OUTROS")) %>%
  select(palavra) %>%
  unique()
```


```{r}
gg <- gsub("[:.:]", "_", as.character(termos_dir$palavra))
gg <- gsub("[:,:]", "_", as.character(termos_dir$palavra))
fe <- matrix(data = 0, nrow = length(DB$DESCRI_PEDIDO1), ncol = length(gg))
fe <- data.frame(fe); colnames(fe) <- gg
i=j=0
for(i in 1:length(DB$Protocolo)){
        for(j in 1:length(gg)){
                g <- grepl(gg[j], DB$DESCRI_PEDIDO1[i])
                if(g == TRUE){
                        fe[i, j] <- 1        
                }
        }
}
NumTermos = as_tibble(rbind(apply(fe,2,sum)))
NumTermos = gather(NumTermos, key = "termo", value = "Num_Pedidos")
NumTermos = NumTermos[order(NumTermos$Num_Pedidos, decreasing = TRUE), ]
```


```yaml
highchart() %>%
  hc_add_series(data = NumTermos$Num_Pedidos, 
                type = "bar",
                name = "# de pedidos",
                showInLegend = FALSE,
                tooltip = list(valueDecimals = 0, valuePrefix = "", valueSuffix = ""), color="blue") %>%
  hc_yAxis(title = list(text = "Quantitativo de pedidos"), 
           allowDecimals = TRUE, max = (max(NumTermos$Num_Pedidos)+103),
           labels = list(format = "{value}")) %>%
  hc_xAxis(title = list(text = "Termo"),
           categories = NumTermos$termo,
           tickmarkPlacement = "on",
           opposite = FALSE) %>%
  hc_title(text = "Quantitativo de pedidos por termo (sem exclusividade)",
           style = list(fontWeight = "bold")) %>% 
  hc_subtitle(text = paste("")) %>%
      hc_tooltip(valueDecimals = 2,
                 pointFormat = "{point.y} pedidos")%>%
                 #pointFormat = "Variável: {point.x} <br> Missing: {point.y}") 
      hc_credits(enabled = TRUE, 
                 text = "Fonte: CGU, e-SIC (2019). Elaboração: Ewerson Pimenta.",
                 style = list(fontSize = "10px")) %>%
  hc_exporting(enabled = TRUE, filename = "F3-filmes-genero-Pimenta")
```


```{r}
db_modelo = as_tibble(cbind(select(DB,DIRETORIA),fe))
```


```yaml
# __Porcentagem de ZEROS por variável__

zeros <- (colSums(fe==0)/nrow(fe)*100); var <- names(fe)
db_zero <- data.frame(var,zeros); rownames(db_zero) <- NULL
db_zero <- db_zero[order(db_zero$zeros, decreasing = TRUE), ]

hc4_1 <- highchart() %>%
  hc_add_series(data = db_zero$zeros, 
                type = "bar",
                name = "Porcentagem de zeros",
                showInLegend = FALSE,
                tooltip = list(valueDecimals = 2, valuePrefix = "", valueSuffix = " %"), color="pink") %>%
  hc_yAxis(title = list(text = "Porcentagem de zero"), 
           allowDecimals = TRUE, max = 100,
           labels = list(format = "{value}%")) %>%
  hc_xAxis(categories = db_zero$var,
           tickmarkPlacement = "on",
           opposite = FALSE) %>%
  hc_title(text = "Porcentagem de zeros por variável",
           style = list(fontWeight = "bold")) %>% 
  hc_subtitle(text = paste("")) %>%
      hc_tooltip(valueDecimals = 2,
                 pointFormat = "Zeros: {point.y}")%>%
                 #pointFormat = "Variável: {point.x} <br> Missing: {point.y}") 
      hc_credits(enabled = TRUE, 
                 text = "Fonte: IMDB/KAGGLE. Elaboração: Ewerson Pimenta.",
                 style = list(fontSize = "10px")) %>%
  hc_exporting(enabled = TRUE, filename = "Fig00-Pimenta")
#hc <- hc %>% 
#  hc_add_theme(hc_theme_darkunica())
hc4_1; remove(hc4_1, var, zeros)
```


<!--
## Partição dos dados

Particionando a base de dados em Treino e Teste, esses dois (Treino e Teste) também terão armazenados as diretorias que foram responsaveis por cada pedido via amostragem probabilística dos dados originais separadamente das bases de Treino e Teste.

Para amostragem aleatória simples

```{r}
set.seed(9182345)
ind <- sample(2, nrow(db_modelo), replace = T, prob = c(0.7, 0.3))
train <- db_modelo[ind==1, -1]
test <- db_modelo[ind==2, -1]
trainMovie <- db_modelo[ind==1, 1]
testMovie <- db_modelo[ind==2, 1]
```

Porcentagem da Distribuição dos pedidos por categorias (diretorias) nas bases de treino e teste
```yaml
round(table(trainMovie$DIRETORIA)/sum(table(trainMovie$DIRETORIA))*100,2)
round(table(testMovie$DIRETORIA)/sum(table(testMovie$DIRETORIA))*100,2)
```

```yaml
hchart(trainMovie$DIRETORIA, colorByPoint = TRUE, name = "Escore - Base Treino")
hchart(testMovie$DIRETORIA, colorByPoint = TRUE, name = "Escore - Base Teste")
```

Existe um forte desbalanceamento entre as categorias. Tentaremos minimizar o efeito do desbalanceamento selecionando a amostra via amostragem aleatória estratificada.

```yaml
library("survey")
strat_design <- svydesign(ids = ~1, strata = ~DIRETORIA, fpc = ~fpc, data = db_modelo)
strat_design
# Estimando o total de pedidos por diretoria
svytotal(~DIRETORIA, strat_design)
```

transformando a variável resposta factor em numérica
```{r}
db_modelo %>% 
  mutate(DIRETORIA = ifelse(DIRETORIA == "DEA", 1,
                          ifelse(DIRETORIA == "DEE", 2,
                                 ifelse(DIRETORIA == "DGC", 3, 
                                        ifelse(DIRETORIA == "DPG", 4, 5)))))
```

# https://leobastos.files.wordpress.com/2017/10/mgest2014.pdf
-->