---
title: "Clusterização de clientes propenços"
output: html_notebook
---


## Índice

    + Banco de Dados
    + Análise Exploratória
    + Análise de Cluster

## Banco de Dados

O conjunto de dados utilizado foi o de título `Telco Customer Churn` extraído da plataforma [kaggle](https://www.kaggle.com/). As informações contidas no banco são do programa de retenção de 7044 clientes de telecomunicações contendo 21 variáveis descritas a seguir:

- Se deixou de ser cliente
- Serviços aderidos por cada cada cliente mobile  
    + qtd. de linhas  
    + internet  
    + segurança online  
    + backup online  
    + seguro  
    + suporte técnico  
    + TV a cabo  
         
- Informações da conta do cliente   
    +  Tempo da conta  
    +  Contrato  
    +  Método de pagamento  
    +  Conta online (sem impressão)  
    +  Encargos mensais  
    +  Total da conta  
         
* Informações Demográficas do cliente  
    + Gênero  
    + Faixa etária  
    + Possui parceiros ou dependentes  

*Os dados em questão são públicos e disponíveis para download clicando [AQUI](https://www.kaggle.com/blastchar/telco-customer-churn/home).*

Lendo o BD e verificando pacotes
```{r}
getwd()
db = read.csv2("WA_Fn-UseC_-Telco-Customer-Churn.csv", sep = ";", header = TRUE)
#class(db)
list.of.packages <- c("arules","dplyr","HardyWeinberg","cdparcoord")
new.packages <- list.of.packages[!(list.of.packages %in% installed.packages()[,"Package"])]
if(length(new.packages)) install.packages(new.packages)
```

Estrutura dos dados
```{r}
db$customerID =  as.character(db$customerID)
db$tenure =  as.numeric(db$tenure)
db$MonthlyCharges =  as.numeric(db$MonthlyCharges)
db$TotalCharges =  as.numeric(db$TotalCharges)
db$SeniorCitizen =  factor(db$SeniorCitizen)
levels(db$Churn )
str(db)
```

O banco não possui dados faltantes.


Boxplot cruzamento de três variáveis: Sexo X Churn X Tempo de fidelidade
```{r}
library(highcharter)
#pairs(db$tenure, db$MonthlyCharges, db$TotalCharges)
hcboxplot(x = db$tenure, var = db$Churn, var2 = db$gender,
          outliers = FALSE) %>% 
  hc_chart(type = "column") # to put box vertical
```


Matriz de Correlação
```{r}
library(dplyr)
test = db %>% select(tenure, MonthlyCharges, TotalCharges)
hchart(cor(test))
```





## Análise Exploratória
```{r}
pe <- db[,c("gender","MonthlyCharges","tenure","TotalCharges")]
#names(db)
library(cdparcoord)
#library(HardyWeinberg)
#e <- MakeFactor(pe,c("PaymentMethod"))
#pe <- makeFactor(pe,c("Churn"))
pe <- discretize(pe,nlevels = 5) 
discparcoord(pe,k=10)
```

```{r}
library(plotly)
db %>%
  plot_ly(type = 'parcoords',
          line = list(color = ~Churn),
          dimensions = list(
            #list(range = c(0,1),
            #     label = 'Gender', values = ~gender),
            #list(range = c(0,1),
             #    label = 'Partner', values = ~Partner),
            list(
                 label = 'MonthlyCharges', values = ~MonthlyCharges),
            list(
                 label = 'TotalCharges', values = ~tenure)
            )
          )
```
ok não consegui fazer os parallel coordinates

```{r}
parcoord(db)
library(freqparcoord)

```
